---
title: "K-NN"
author: "Mikołaj Malec"
date: "April 20, 2020"
output: pdf_document
---

```{r setup, include=FALSE}
knitr::opts_chunk$set(echo = TRUE)
```

## Czym jest algorytm K Nearest Neighbor?

Jest to algorytm który klasyfikuje dany rekord(w naszym przypadku dane o kliencie banku) za pomocą obliczenia k najbliższych sąsiadów.
Z tych k sąsiadów przyporządkowuje go do najlczniejszego typu wśród tej k-licznej grupy.

## Wczytanie danych i bibliotek

```{r}
library( class)
x_test <- read.csv( "x_test.csv")[-1]
x_train <- read.csv( "x_train.csv")[-1]
y_test <- read.csv( "y_test.csv")[-1]
y_train <- read.csv( "y_train.csv")[-1]
```

## Normalizacja

Do wyznaczenia sąsiadów będziemy używać zwykłej metryki eukidysowej. 
Jednakżę dane trzeba znormalizować ponieważ w innym wypadku odległości pomiędzy danymi o wypłacie będą o wiele bardziej wpływowe niż np liczba dzieci.
Taka różnica w wielkośći zmiennych nieunormowanych spowodowała  nieistitność zmiennej liczby dzieci co źle wpłyneło by na nasz model

```{r}
#normaliacion to ~(0,1)
for( coli in 1:dim(x_train)[2]){
  #x and y have o be noemalized in the same way
  c_min <- min( c(x_train[,coli], x_test[,coli]))
  c_max <- max( c(x_train[,coli], x_test[,coli]))
  
  x_train[,coli] <- (x_train[,coli] - c_min) / (c_max - c_min)
  x_test[,coli] <- (x_test[,coli] - c_min) / (c_max - c_min)
}
```

## Metryka dokładności

Do pomocy w określeniu jakośći naszego modelu napiszemy funkcje która wylicY 

```{r}
accuracy <- function( table_in){
  sum( diag( table_in)) / sum( table_in)
}
```

## Testowanie i Trenowanie naszego modelu dla różnej wartośći parametru **k**

Spróbujmy teraz sprawdzić jak celny jest nasz model w zależnośći od parametru **k.**
Do obliczenia jakośći naszego modelu sprawdzimy jego działanie w z parametrem w przedziale od 1 do pierwiastka z wielkości danych trenningowych.

```{r}
n <- sqrt( dim(x_train)[1]) 
acc <- rep(0,n)
for(k in 1:n){
  test_pred <- knn( train = x_train[1:800,], test = x_test, cl = y_train[1:800,], k=k)
  
  tab <-  table( y_test[,1], test_pred)
  acc[k] <- accuracy(tab)
}
k=1:n
best_k <- which.max( acc)
```

Po przeiterowaniu przez wszytskie parametry zmiennej k można pokazać dane na wykresie.


```{r}
plot( k, acc, type = "l", lwd = 3)
lines(c(best_k,best_k),c(0,acc[best_k]),col = "green",lwd = 3)
```

Jak widać na wykresie najwyższą wartość celności ,zaznaczoną na zielono, nasz model uzyskuje dla parametru k = `r toString(best_k)`.
Sprawdzmy dokładniej jak nasz model przewiduje dla najlepszego parametru **k.** 

## Test modelu dla najlepszego parametru

```{r}
test_pred <- knn( train = x_train[1:800,], test = x_test, cl = y_train[1:800,], k=best_k)
tab <-  table( y_test[,1], test_pred)
knitr::kable(tab)
```

Tak wygląda nasza tabela. Finalnie model uzyskuje `r toString(accuracy(tab)*100)`% celności.