---
title: 'Wstęp do Uczenia Maszynowego 2020: projekt I, kamień milowy III - Regresja'
author: "Marcin Łukaszyk"
date: "April 18, 2020"
output: pdf_document
---

```{r setup, include=FALSE}
knitr::opts_chunk$set(echo = TRUE)
library(dplyr)
library(scidb)
```

## Wczytanie Danych

```{r,warning=FALSE}

Reg_train <- read.csv("Reg_train.csv")
Reg_test <- read.csv("Reg_test.csv")
Reg_train <- select(Reg_train,-X)
Reg_test <- select(Reg_test,-X)

knitr::kable(sample_n(Reg_test, 5))
knitr::kable(sample_n(Reg_train, 5))

```

WSzystko jest wczytane poprawnie.

## Stowrzenie modelu

Naszym modelem będzię model z pakietu scidb.
Nie musismy go tworzyć, od razu można "fit'ować" dane do modelu

```{r}
glm.fit <- glm(is_good_customer_type ~ duration + age + existing_credits + dependents + has_telephone + is_foreign_worker + has_problems_credit_history + purpose_domestic + purpose_retraining + purpose_radio_television + purpose_new_car + purpose_used_car + purpose_business + purpose_repairs + purpose_education + purpose_furniture_equipment + other_debtors_guarantor + other_debtors_co_applicant + other_installment_plans_bank + other_installment_plans_stores + housing_rent + housing_own + job_skilled_employee + job_unskilled_resident + job_highly_qualified_employee + savings + present_employment + property + checking_account_status + is_woman + is_single
               ,data = Reg_train,family = binomial)
```


## Parametry modelu

Poniżęj znajduje się podsumowanie naszego modelu.
Pokazane są wszystkie jego parametry oraz znaczenie w działaniu naszego modelu.

```{r}
summary(glm.fit)
```

## Test modelu

Podstawowym parametrem jest stosunek poprawnych odpowiedzi.
Tzn jest to prosta średnia z 1 jeśli odpowiedź jest dobra i 0 w przeciwnym przypadku.

```{r}
glm.probs <- ifelse(predict(glm.fit,newdata = Reg_test,type = "response") > 0.5,1,0)
mean(glm.probs == select(Reg_test,is_good_customer_type))
```


Jak widzimy model średnio dobrze przewiduje 70 % odpowiedzi.

## Dokładne zmierzenie jakości modelu

Funkcje pomocnicze które określą nam jakość modelu

```{r metrics_functions}
confusion_matrix_values <- function(confusion_matrix){
  TP <- confusion_matrix[2,2]
  TN <- confusion_matrix[1,1]
  FP <- confusion_matrix[1,2]
  FN <- confusion_matrix[2,1]
  return (c(TP, TN, FP, FN))
}

accuracy <- function(confusion_matrix){
  conf_matrix <- confusion_matrix_values(confusion_matrix)
  return((conf_matrix[1] + conf_matrix[2]) / (conf_matrix[1] + conf_matrix[2] + conf_matrix[3] + conf_matrix[4]))
}

precision <- function(confusion_matrix){
  conf_matrix <- confusion_matrix_values(confusion_matrix)
  return(conf_matrix[1]/ (conf_matrix[1] + conf_matrix[3]))
}

recall <- function(confusion_matrix){
  conf_matrix <- confusion_matrix_values(confusion_matrix)
  return(conf_matrix[1] / (conf_matrix[1] + conf_matrix[4]))
}

f1 <- function(confusion_matrix){
  conf_matrix <- confusion_matrix_values(confusion_matrix)
  rec <- recall(confusion_matrix)
  prec <- precision(confusion_matrix)
  return(2 * (rec * prec) / (rec + prec))
}
```

```{r}
confusion_matrix_primitive <- table(
  Truth = select(Reg_test,is_good_customer_type)[,1], 
  Prediction = glm.probs
  )
knitr::kable(confusion_matrix_primitive)

accuracy_primitive <- accuracy(confusion_matrix_primitive)
precision_primitive <- precision(confusion_matrix_primitive)
recall_primitive <- recall(confusion_matrix_primitive)
f1_primitive <- f1(confusion_matrix_primitive)

classification_report_primitive <- data.frame(accuracy_primitive, precision_primitive,
                                              recall_primitive, f1_primitive)
colnames(classification_report_primitive) <- c("accuracy", "precision",
                                               "recall", "f1")
knitr::kable(classification_report_primitive)
```


## Wyrzucenie Mało Znaczących Zmiennych

Do zwiększenia dokladnośći modelu sprobujemy usunąć ze zmiennych te ktore, według funckji summary(), najmniej wplywaja na nasz model.

```{r}
glm.fit <- glm(is_good_customer_type ~age + dependents + is_foreign_worker + purpose_domestic + purpose_retraining + purpose_radio_television + purpose_business + purpose_repairs + purpose_education + purpose_furniture_equipment + other_debtors_guarantor + other_debtors_co_applicant + other_installment_plans_bank + other_installment_plans_stores + housing_rent + housing_own + job_skilled_employee + job_unskilled_resident + job_highly_qualified_employee + savings + present_employment + property + checking_account_status + is_woman + is_single
               ,data = Reg_train,family = binomial)
glm.probs <- ifelse(predict(glm.fit,newdata = Reg_test,type = "response") > 0.5,1,0)
```

```{r}
confusion_matrix_primitive <- table(
  Truth = select(Reg_test,is_good_customer_type)[,1], 
  Prediction = glm.probs
  )
knitr::kable(confusion_matrix_primitive)

accuracy_primitive <- accuracy(confusion_matrix_primitive)
precision_primitive <- precision(confusion_matrix_primitive)
recall_primitive <- recall(confusion_matrix_primitive)
f1_primitive <- f1(confusion_matrix_primitive)

classification_report_primitive <- data.frame(accuracy_primitive, precision_primitive,
                                              recall_primitive, f1_primitive)
colnames(classification_report_primitive) <- c("accuracy", "precision",
                                               "recall", "f1")
knitr::kable(classification_report_primitive)
```

Jak widać nie uzyskujemy lepszych rezultatów, a nasze wyniki są nawet lekko gorsze.
Spróbujmy usunąć jeszcze kilka najmniej istotnych parametrów, na podstaiwe wskazań funckcji summary()

```{r}
summary(glm.fit)
```

Te zmienne to:

- age

- is_foreign_worker

- present_employment

- property 

- checking_account_status

- is_single


```{r}
glm.fit <- glm(is_good_customer_type ~ dependents + purpose_domestic + purpose_retraining + purpose_radio_television + purpose_business + purpose_repairs + purpose_education + purpose_furniture_equipment + other_debtors_guarantor + other_debtors_co_applicant + other_installment_plans_bank + other_installment_plans_stores + housing_rent + housing_own + job_skilled_employee + job_unskilled_resident + job_highly_qualified_employee + savings + is_woman
               ,data = Reg_train,family = binomial)
glm.probs <- ifelse(predict(glm.fit,newdata = Reg_test,type = "response") > 0.5,1,0)
```


```{r}
confusion_matrix_primitive <- table(
  Truth = select(Reg_test,is_good_customer_type)[,1], 
  Prediction = glm.probs
  )
knitr::kable(confusion_matrix_primitive)

accuracy_primitive <- accuracy(confusion_matrix_primitive)
precision_primitive <- precision(confusion_matrix_primitive)
recall_primitive <- recall(confusion_matrix_primitive)
f1_primitive <- f1(confusion_matrix_primitive)

classification_report_primitive <- data.frame(accuracy_primitive, precision_primitive,
                                              recall_primitive, f1_primitive)
colnames(classification_report_primitive) <- c("accuracy", "precision",
                                               "recall", "f1")
knitr::kable(classification_report_primitive)
```

Jak widać otrzymujemy lepsze wyniki niż poprzednio.
Ostatnią metodą niech będzie stworzenie modelu z zmiennych mających największe znaczenie w naszym pierwszym modelu.
Pięć zmiennych z największym znaczeniem to : 

- purpose_radio_television : **0.90**

- housing_rent : **0.71**

- purpose_repairs : **0.69**

- purpose_furniture_equipment : **0.59**

- housing_own : **0.42**

Stwórzmy teraz model na podstawie 

```{r}
glm.fit <- glm(is_good_customer_type ~ purpose_radio_television + purpose_repairs + purpose_furniture_equipment + housing_rent + housing_own 
               ,data = Reg_train,family = binomial)
glm.probs <- ifelse(predict(glm.fit,newdata = Reg_test,type = "response") > 0.5,1,0)
```


```{r}
confusion_matrix_primitive <- table(
  Truth = select(Reg_test,is_good_customer_type)[,1], 
  Prediction = glm.probs
  )
knitr::kable(confusion_matrix_primitive)
```

Co ciekawe ten model nie przewidział żadngo 0 czyli złego klienta.
Ten model uzyskuje celność **0.65** co jest podobnym wynikiem do reszty.
Jednak z powodu nie przewidzenia złych klientów nie można obliczyć reszty statystyk.

## Podumowanie

Model uzyskuje podobne parapetry dla różnych zmiennych.
Najgorzej wypadł model bez pięciu najmienj istotynych zmiennych.
Może to być jednak spowodowane ilosćią danych jak i ich arbitralnym podziałem na zbiór testowy i treninigowy.


