---
title: "PD1"
author: "Zuzanna Mróz"
output:
  html_document:
    code_folding: hide
---

```{r setup, include=FALSE}
knitr::opts_chunk$set(echo = TRUE)
# Potrzebne paczki
# install.packages(c("DataExplorer", "ggplot2", "dplyr"))
```

[Dane](https://www.mldata.io/dataset-details/heart_disease/) zawierają informacje o chorobach serca (i ogółem stanie serc) u pacjentów z Cleveland.

```{r}
# wczytanie
data <- read.csv("heart_disease_dataset.csv")
head(data)
```
Pierwszy rzut oka na tabelkę.

```{r}
summary(data)
```
I drugi rzut oka na tabelkę. Z tych podsumowań widać trochę dokładniej dane liczbowe niż z wykresów, które będą poniżej, i już na tym etapie widać niektóre śmieszne dane jak bardzo duża różnica między minimum ca i thal w porównaniu do pierwszego kwartyla, mediany i nawet maximum.

Z opisu na stronie:

Dane ciągłe:

* age	-	age of patient
* trestbps -	resting blood pressure (mm Hg)
* chol	-	serum cholestrol (mg/dl)
* thalach	-	maximum heart rate achieved
* oldpeak	-	ST depression induced by exercise relative to rest

Dyskretne:

* sex	-	1=male; 0=female
* cp	-	chest pain type: 1=typical angina; 2=atypical angine; 3=non-anginal pain; 4=asymptomatic
* fbs	-	fasting blood sugar: 1 if > 120 mg/dl; 0 otherwise
* restecg	-	resting electrocardiographic results: 0=normal; 1=having ST-T wave abnormality; 2=showing probable or definite left ventricular hypertrophy
* exang	-	exercise induced angina: 1=yes; 0=no
* slope	-	the slope of the peak exercise ST segment: 1=upsloping; 2=flat; 3=downsloping
* ca	-	number of major vessels (0-3) colored by flourosopy
* thal	-	3=normal; 6=fixed defect; 7=reversable defect
* num	-	predicted attribute; 0=HEART DISEASE; 1=NO HEART DISEASE

Tak więc dziwne ujemne wyniki w ca i thal wyglądają na błędy.

Teraz coś na co lepiej się patrzy czyli wykresy rozkładów:
```{r}
# załadowanie DataExplorera i ggplota 
# robi się dosyć automagicznie
library(DataExplorer)
library(ggplot2)
plot_density(data)
```
```{r}
# automagiczność 2: electric boogaloo
plot_bar(data)
```

Jak widać explorer potraktował niektóre dane dyskretne jako dane ciągłe, żeby było wszystko ładniej widać przekodujemy je więc teraz na tekst:

```{r, message=FALSE, warning=FALSE}
# dplyr
library("dplyr")
data %>% mutate(sex=recode(sex, 
                         `1`="male",
                         `0`="female")) %>%
  mutate(cp=recode(cp, 
                   `1`="typical angina",
                   `2`="atypical angina",
                   `3`='non-anginal pain',
                   `4`="asymptomatic")) %>%
  mutate(fbs=recode(fbs, 
                   `1`="> 120 mg/dl",
                   `0`="< 120 mg/dl")) %>%
  mutate(restecg=recode(restecg, 
                   `1`="ST-T wave abnormality",
                   `2`="left ventricular hypertrophy",
                   `0`='normal')) %>%
  mutate(exang=recode(exang, 
                   `1`="yes",
                   `0`="no")) %>%
  mutate(slope=recode(slope, 
                   `1`="upsloping",
                   `2`="flat",
                   `3`='downsloping')) %>%
  mutate(ca=recode(ca, 
                   `0`="0",
                   `1`="1",
                   `2`="2",
                   `3`='3',
                   `-100000`="unknown")) %>%
  mutate(thal=recode(thal, 
                   `3`="normal",
                   `6`="fixed defect",
                   `7`="reversable defect",
                   `-100000`="unknown")) %>%
  mutate(num=recode(num, 
                   `1`="NO HRT DISEASE",
                   `0`="HRT DISEASE")) -> data2

# sex	-	1=male; 0=female
# cp	-	chest pain type: 1=typical angina; 2=atypical angine; 3=non-anginal pain; 4=asymptomatic
# fbs	-	fasting blood sugar: 1 if > 120 mg/dl; 0 otherwise
# restecg	-	resting electrocardiographic results: 0=normal; 1=having ST-T wave abnormality; 2=showing probable or definite left ventricular hypertrophy
# exang	-	exercise induced angina: 1=yes; 0=no
# slope	-	the slope of the peak exercise ST segment: 1=upsloping; 2=flat; 3=downsloping
# ca	-	number of major vessels (0-3) colored by flourosopy
# thal	-	3=normal; 6=fixed defect; 7=reversable defect
# num	-	predicted attribute; 0=HEART DISEASE; 1=NO HEART DISEASE
```


Dane ciągłe:

```{r}
# ładniejsze wykresy 1
plot_density(data2)
```

Jak widać teraz wszystko wygląda ładniej i czytelniej

* age - głównie ludzie w przedziale 40-65~, z czego większość w okolicach 60
* chol - większość w przedziale 200-300 mg/dl, cokolwiek to znaczy
* oldpeak	-	wygląda trochę jak rozkład wykładniczy z większością przypadków w zakresie 0-1
* thalach	-	szczyt koło 160
* trestbps -	szczyt koło 130

Dyskretne:
```{r}
# ładniejsze wykresy 2: electric boogaloo
plot_bar(data2)
```

* sex	-	2x więcej mężczyzn
* cp	-	"chest pain type": w większości asymptomatyczny, cokolwiek to znaczy
* fbs	-	"fasting blood sugar": większość > 120 mg/dl
* restecg	-	"resting electrocardiographic results": w większości normalne albo "showing probable or definite left ventricular hypertrophy"
* exang	-	"exercise induced angina": 2x więcej wyników negatywnych niż pozytywnych
* slope	-	"the slope of the peak exercise ST segment": zdecydowna mniejszość "downsloping", pozostałe porównywalnie
* ca	-	"number of major vessels (0-3) colored by flourosopy": w większości 0
* thal	-	w większości brak defektów lub "naprawialne"
* num	-	podobna ilość pacjentów z przewidywaną chorobą serca jak i bez niej, trochę więcej z

Na koniec została tabela z korelacjami:
```{r}
# automagiczność 3: correlatic boogaloo
plot_correlation(data)
```
```{r, warning=FALSE, message=FALSE}
# automagiczność 3: correlatic boogaloo
plot_correlation(data2)
```

Tabela korelacji danych zarówno przed przeróbką jak i po. Więcej widać z nieprzerobionych danych, więc skupimy się na niej.

* z wiekiem najbardziej koreluje thalach, czyli "maximum heart rate achieved". Im człowiek starszy tym ma mniejsze ciśnienie?
* z nm, czyli to czy ktoś ma chorobę serca czy nie, najbardziej korelują:
  + oldpeak - ST depression induced by exercise relative to rest, 
  + cp - chest pain type: 1=typical angina; 2=atypical angine; 3=non-anginal pain; 4=asymptomatic
  + exang - exercise induced angina: 1=yes; 0=no
  + (ujemnie) thalach	-	maximum heart rate achieved
* thalach albo koreluje ujemnie z resztą funkcji, albo wcale
* najbardziej skorelowana zmienna to oldpeak i slope (pomijając te całkowicie ujemne korelacje z dolnego wykresu dla zmiennych typu sex.female & sex.male)

```{r}
# create_report(data, output_file = "report.html")
# create_report(data2, output_file = "report_poprawione.html")
```


Co do create_report - jest całkiem fajne, bo robi to co zostało zrobione powyżej automatycznie, tylko samo też nie zawsze sensownie rozdziela na zmienne dyskretne i ciągłe. report.html to report z niezmienionych danych a report_poprawione.html z obrobionych. Na obrobionych co prawda słabo widać korelacje. Jeszcze gorzej widać jednak wykresy korelacji na samym dole, które są ledwo czytelne.

