---
title: "Praca Domowa 2"
author: "Aleksander Podsiad"
output: 
  html_document:
    df_print: paged
    toc: true
    toc_float: true
    code_folding: hide
    number_sections: true
---

```{r setup, include=FALSE}
knitr::opts_chunk$set(echo = TRUE)
knitr::opts_chunk$set(warning = FALSE)
knitr::opts_chunk$set(message = FALSE)
```


```{r}
library(dplyr)
library(ggplot2)
library(mlr)
library(mice)
data <- read.csv("allegro-api-transactions.csv")
```


# Kodowanie zmiennych kategorycznych 

Liczba unikalnych wartości w kolumnie "it_location":

```{r}
length(unique(data$it_location))
```

* po użyciu one-hot encodingu zwiększa się znacząco liczba kolumn co przekłada się na gorszą optymalizaję;
* target encoding ma przewagę nad tą metodą, ponieważ nie zwiększa rozmiaru danych;

## Target encoding

Target encoding dla "it_location":

```{r}
data_encoded <- data %>% group_by(it_location) %>%
  mutate(it_location_encoded = mean(price)) %>% ungroup
data_encoded_1 <- data_encoded %>%
  select(it_location, it_location_encoded)
head(data_encoded_1, n = 10)
```

## One-hot encoding pierwsza metoda

One-hot encoding dla "main_category" metoda "one_of_n":

```{r}
data_oneofn <- data %>% 
  createDummyFeatures(cols = "main_category", method = "1-of-n")
data_oneofn_1 <- data_oneofn %>% 
  select(-categories,-lp,-date,-item_id,-pay_option_on_delivery,-pay_option_transfer,-seller,-price,-it_is_allegro_standard,-it_is_brand_zone,-it_quantity,-it_seller_rating,-it_location)
head(data_oneofn_1, n = 4)
```

## One-hot encoding druga metoda

One-hot encoding dla "main_category" metoda "reference":

```{r}
data_reference <- data %>% 
  createDummyFeatures(cols = "main_category", method = "reference")
data_reference_1 <- data_reference %>% 
  select(-categories,-lp,-date,-item_id,-pay_option_on_delivery,-pay_option_transfer,-seller,-price,-it_is_allegro_standard,-it_is_brand_zone,-it_quantity,-it_seller_rating,-it_location)
head(data_reference_1, n = 4)
```

Różnice:

* w metodzie reference jest o jedną kolumnę mniej ("main_category.Antyki.i.Sztuka"), 
* można ją usunąć bez utraty danych (gdy w niej jest "1" to wszędzie indziej jest "0");

# Uzupełnianie braków

Do wyliczenia błędu użyję funkcji RMSE.

```{r}
rmse <- function(original, changed)
{
    diff <- original-changed
    sqrt(mean(diff^2))
}
```


```{r}
data_cut <- data %>% sample_n(30000) %>%
  select(it_quantity, it_seller_rating, price)
```


## Test pierwszy

```{r,message=FALSE,warning=FALSE,results='hide'}
wynik_1 <- vector(mode = "numeric")
for (i in 1:10) {
  del_rows <- sample(1:nrow(data_cut), 0.1*nrow(data_cut))
  original <- data_cut[, "it_seller_rating"]
  data_cut_1 <- data_cut 
  data_cut_1[del_rows, "it_seller_rating"] <- NA
  changed <- mice(data_cut_1, m = 1,maxit = 2)$imp$it_seller_rating$`1`
  wynik_1 <- append(wynik_1, measureRMSE(original, changed))
}
```

```{r}
print(wynik_1)
```

Odchylenie standardowe w teście 1:

```{r}
sd(wynik_1)
```


## Test drugi

```{r,message=FALSE,warning=FALSE,results='hide'}
wynik_2 <- vector(mode = "numeric")
for (i in 1:10) {
  del_rows <- sample(1:nrow(data_cut), 0.1*nrow(data_cut))
  del_rows2 <- sample(1:nrow(data_cut), 0.1*nrow(data_cut))
  original <- data_cut[, "it_seller_rating"]
  data_cut_1 <- data_cut 
  data_cut_1[del_rows, "it_seller_rating"] <- NA
  data_cut_1[del_rows2, "it_quantity"] <- NA
  changed <- mice(data_cut_1, m = 1,maxit = 2)$imp$it_seller_rating$`1`
  wynik_2 <- append(wynik_2, measureRMSE(original, changed))
}
```

```{r}
print(wynik_2)
```

Odchylenie standardowe w teście 2:

```{r}
sd(wynik_2)
```

Wykres:

```{r}
table <- as.data.frame(cbind(wynik_1,wynik_2,1:10))
ggplot(table) + geom_line(aes(x=V3,y=wynik_1,color="wynik 1")) + geom_line(aes(x=V3,y=wynik_2,color="wynik 2")) + labs(x = "Iteracja", y = "RMSE", color = "Legenda")
```

W drugim teście wyniki są gorsze niż w pierwszym, ponieważ mamy większe braki danych.