---
title: "Praca Domowa 2"
author: "Michał Wdowski"
date: "3/23/2020"
output:
  html_document:
    code_folding: hide
---

# Wczytanie danych
```{r, cache=TRUE}
library(dplyr)
library(ggplot2)
data <- read.csv("allegro-api-transactions.csv")
```

# Wstępne spojrzenie
```{r, cache=TRUE}
summary(data)
```

# Zmiana na zmienne kategoryczne to co w istocie powinno nimi być
```{r, cache=TRUE}
data$date <- as.POSIXct(data$date)
data$pay_option_on_delivery <- as.factor(data$pay_option_on_delivery)
data$pay_option_transfer <- as.factor(data$pay_option_transfer)
data$it_is_allegro_standard <- as.factor(data$it_is_allegro_standard)
data$it_is_brand_zone <- as.factor(data$it_is_brand_zone)

summary(data)
```

Kodowanie zmiennych kategorycznych
Te zmienne to:
Categories - listy z kilkoma kategoriami

```{r, cache=TRUE, results='hide'}
table(data$categories)
```
Ma ponad 8 tysięcy kategorii, ale na szczęscie jest main_cathegory, może to się do czegoś przyda.

Pay_option_on_delivery
```{r, cache=TRUE, results='hide'}
table(data$pay_option_on_delivery)
```
Same zera i jedynki.

Pay_option_transfer
```{r, cache=TRUE, results='hide'}
table(data$pay_option_transfer)
```
Same zera i jedynki.

Seller
```{r, cache=TRUE, results='hide'}
table(data$seller)
```
Ponad 50 tysięcy rekordów, ale może da się znależć kilka najbardziej dominujących.

```{r, cache=TRUE}
data %>%
  group_by(seller) %>%
  summarise(n = n()) %>%
  arrange(desc(n)) -> sellers_summary
```
Nie robi sie ich sporo mniej, ale może spróbujemy.

It_is_allegro_standard
```{r, cache=TRUE}
table(data$it_is_allegro_standard)
```
Same zera i jedynki.

It_is_brand_zone
```{r, cache=TRUE}
table(data$it_is_brand_zone)
```
Same zera i jedynki.

```{r, cache=TRUE, results='hide'}
table(data$it_location)
```
Ponad 9 tysięcy lokalizacji (w tym takie jak "CAŁOWANIE" albo "cały kraj" zapisane na 10 różnych sposobów - małymi i wielkimi literami, z polskimi znakami i bez...)
```{r, cache=TRUE}
data %>%
  group_by(it_location) %>%
  summarise(n = n()) %>%
  arrange(desc(n)) -> localization_summary
```
12 i 13 pozycja to "internet" oraz "INTERNET". No ale też spróbujemy.

Main_category
```{r, cache=TRUE}
table(data$main_category)
```
Tych jest mało - 27
```{r, cache=TRUE}
data %>%
  group_by(main_category) %>%
  summarise(n = n()) %>%
  arrange(desc(n)) -> main_category_summary
```
No to dużo mniej, ale też zobaczymy.

Dobra, robimy tak - zostaje main_cathegory i te z wartościami binarnymi, a reszta - wyjazd z budowy.
```{r, cache=TRUE}
data %>%
  select(-it_location, -seller, -categories) -> data_dropped
```

# One-hot encoding
```{r, cache=TRUE}
library(mlr)
data_onehot_encoded1 <- createDummyFeatures(data_dropped, target = "price", method = "1-of-n")
data_onehot_encoded2 <- createDummyFeatures(data_dropped, target = "price", method = "reference")
```

```{r, cache=TRUE}
head(data_onehot_encoded1)
```

```{r, cache=TRUE}
head(data_onehot_encoded2)
```
# Imputacja

Używam metody pmm z pakietu mice:

```{r, cache=TRUE, results='hide'}

data2 <- data %>% select(price, it_seller_rating, it_quantity)

library("missForest")
library("mice")
library(Metrics)

set.seed(2137)

values <- rep(0, 10)
data_predeleted <- head(data2, 42000)

for(i in seq(1, 10, 1))
{
    print(i)
    data_deleted <- cbind(data_predeleted, prodNA(as.data.frame(data_predeleted$it_seller_rating), noNA = 0.1))
    colnames(data_deleted) <- c("price", "usun_to", "it_quantity", "it_seller_rating")
    data_deleted <- select(data_deleted, -usun_to)
    data_imputed <- mice(data_deleted, m = 3, method = "pmm", maxit = 5)
    data_imputed_1 <- complete(data_imputed, 2)
    values[i] <- rmse(data_predeleted$it_seller_rating, data_imputed_1$it_seller_rating)
}

values2 <- rep(0, 10)

for(i in seq(1, 10, 1))
{
    print(i)
    data_deleted <- cbind(data_predeleted, prodNA(as.data.frame(data_predeleted$it_seller_rating), noNA = 0.1), prodNA(as.data.frame(data_predeleted$it_quantity), noNA = 0.1))
    colnames(data_deleted) <- c("price", "usun_to", "to_tez", "it_seller_rating", "it_quantity")
    data_deleted <- select(data_deleted, -usun_to, -to_tez)
    data_imputed <- mice(data_deleted, m = 3, method = "pmm", maxit = 5)
    data_imputed_1 <- complete(data_imputed, 2)
    values2[i] <- rmse(data_predeleted$it_seller_rating, data_imputed_1$it_seller_rating)
}

values2
```

To są wyniki w zależności RMSE od liczby imputowanych kolumn w 10 próbach: czerwona to jedna, niebieska to dwie:

```{r, cache=TRUE}
library(ggplot2)
results <- cbind(seq(1, 10, 1), values, values2)
ggplot(as.data.frame(results), aes(x = V1)) +
    geom_line(aes(y = values), color = "red") + 
    geom_line(aes(y = values2), color = "blue")
```

A to średnie z wyników testu RMSE:

```{r, cache=TRUE}
results <- as.data.frame(results)
x <- c(mean(results$values), mean(results$values2))

ggplot(as.data.frame(x), aes(x = c("1 kolumna", "2 kolumny"), y = x)) +
    geom_bar(stat = "identity") +
    xlab("") +
    ylab("RMSE")
```

