---
title: "Wstęp do Uczenia Maszynowego 2020: projekt I [kamień milowy I]"
author: "Jakub Kosterna, Marcin Łukaszyk, Mikołaj Malec"
date: "16/03/2020"
output: html_document
---

```{r setup, include=FALSE}
knitr::opts_chunk$set(echo = TRUE)
```

\tableofcontents

# 1. Wstęp i pierwszy ogląd

Poniżej znajduje sie raport z analizy zbioru danych dotyczących klientów banku.
Dane zostały pobrane z [tej strony](https://www.mldata.io/dataset-details/german_credit_data/#customize_download).

Zanim zaczniemy właściwą robotę, wczytajmy potrzebne pakiety.

```{r pakiety, message = FALSE, cache = TRUE, warning = FALSE}
# install.packages("dplyr") # if not installed
library(dplyr)
# install.packages("ggplot2") # if not installed
library(ggplot2)
# install.packages("DataExplorer") # if not installed
library(DataExplorer)
```

Otwórzmy także naszą ramkę danych i upewnijmy się, że została ona wczytana poprawnie.

```{r wstep, warning = FALSE, cache = TRUE}
data <- read.csv("german_credit_data_weka_dataset.csv")
ggplot(data = data,aes(x = duration,y = credit_amount)) +
  geom_point()

set.seed(124)
knitr::kable(sample_n(data, 10))
```

Dane w takiej postaci dużo nam nie mówią - na szczęście dziękim dostępnym szczegółom poszczególnych oznaczeń możemy lepiej zorientować się, o co w tym wszystkim biega.

# 2. Czyszczenie danych

W celu ludzkiego przedstawienia danych zmodyfikujemy je tak, żeby wszystko stało się jasne.

```{r modyfikacja, cache = TRUE}
# przeksztalcanie na dane numeryczne i z faktorami
levels(data[,1]) <- c("low", "fair", "high", "not_have") #DM low<0<fair<200<high
levels(data[,3]) <- c("all_paid", "all_paid_here", "paid_till_now", "delay", "critical")
levels(data[,4]) <- c("new_car", "used_car", "furniture/equipment", "radio/television", "domestic", "repairs", "education", "retraining", "business", "other") #note: 0 for vacation
levels(data[,6]) <- c("low","normal","high","very_high","not_have/unknown") #DM low<100<normal<500<high<1000<very_high
levels(data[,7]) <- c("unemployed", "less_than_year", "1-3_years", "4-6_yeras","7+_years")
levels(data[,9]) <- c("male_d/s", "female_d/s/m", "male_single", "male_m/w") #d = divorsed, s = seperated, m = married, w = widowed ,#note: 0 female single
levels(data[,10]) <- c("none", "co-applicant", "guarantor")
levels(data[,12]) <- c("real_estate", "building_savings", "car", "not_have/unknown")
levels(data[,14]) <- c("bank", "stores", "none")
levels(data[,15]) <- c("rent", "own", "for_free")
levels(data[,17]) <- c("unskilled_non_resident", "unskilled_resident", "skilled_eployee", "highly_qualified_employee*") # also management, self-employed, officer
levels(data[,19]) <- c("no", "yes")
levels(data[,20]) <- c("yes", "no")
data[,21] <- as.factor(as.character(data[,21]))
levels(data[,21]) <- c("Good", "Bad")
```

Jak teraz wygąląda nasze losowe 20 wierszy?
```{r losowe_20, cache = TRUE}
knitr::kable(sample_n(data, 20))
```

Doskonale!

# 3. Eksploracja

## 3.1. Automatyczny ogląd

Poznaliśmy już bardzo wygodne narzędzie jakim jest *DataExplorer*. Wykorzystajmy je na początek naszej analizy.

```{r wstepna_eksploracja, eval = FALSE, cache = TRUE}
DataExplorer::create_report(data)
```

Co możemy wywnioskować po przyjrzeniu się bardzo przyjemnemu raportowi, który można znaleźć w pliku *report.html*?

1. Zbiór danych nie jest jakiś ogromny - ma zaledwie **1000 wierszy** i **21 kolumn**.
2. 2/3 kolumn reprezentuje wartości dyskretne - pozostałe - ciągłe.
3. Nie mamy do czynienia z **żadnymi brakami danych**.
4. Przeważają klienci w wieku lat 20-40, potem mniej-więcej im starsza grupa, tym mniej osobników.
5. Kredyt zwykle zostaje wzięty na parę tysięcy Euro.
6. Pożyczka jest brana zwykle na okres od kilku miesięcy do paru lat.
7. Większość osobników wzięła tylko pojedynczy kredyt, ale niektórzy także na 2, 3 lub 4.
8. Ogromna część klientów wywiązuje się ze spłacania pożyczki.
9. Najczęstsze podawane powody wzięcia kredytu to te na dom, samochód czy radio / telewizję.
10. Większość klientów nie może się pochwalić sporą ilością oszczędności i często również długim stażem zatrudnienia.
11. Spośród grupy 1000 osób które skorzystały z usługi w banku prawie 600 to nieżonaci mężczyźni.

## 3.2. Dodatkowe wnioski

Poszukajmy jeszcze ręcznie jakichś ciekawych własności i faktów, które wynikają z naszej ramki.

Dla przypomnienia
```{r kolumny, cache = TRUE}
colnames(data)
```

### 3.2.1. Potrzeby męskie a żeńskie

Czy klienci okazali się stereotypowi i to facet prędzej sięgnie po pieniądze na telewizor zaś kobieta na gospodarstwo domowe?

```{r potrzeby, cache = TRUE}
n_of_personal <- data %>%
  group_by(personal) %>%
  count()

data_1 <- data %>%
  select("purpose", "personal") %>%
  group_by(personal, purpose) %>%
  count() %>%
  inner_join(n_of_personal, by = "personal") %>%
  mutate(percent_of_group = n.x / n.y * 100) %>%
  select(-c(n.x, n.y))

ggplot(data_1, aes(fill = percent_of_group, x = personal, y = purpose)) +
  geom_tile() +
  ggtitle("Personal marital status and gender by purpose of credit") +
  theme(axis.text.x = element_text(angle = 90))
```

Okazuje się, że stereotypy można wyrzucić do kosza - mężczyźni o wiele częściej biorą kredyt ze względu na potrzebę funduszy na gospodarstwo domowe i nie widać znaczącej przewagi w stosunku do kobiet jeśli idzie o chęć postawienia pieniędzy na auto.

Bez zaskoczeń o wiele częściej na dom stawiają mężczyźni po ślubie niż ci samotni czy rozwodnicy. Co ciekawe ci sami ani razu nie wzięli pożyczki na wyposażenie / meble [przynajmniej na te 1000 osobników], zaś rozwodnicy i separatyści... przeciwnie do pozostałych grup nie myślą tu wręcz wcale o dodatkowej mamonie na biznes.

### 3.2.2. Wiek a przewidywane spłacenie kredytu

Czy abstrahując od kilkunastu ważnych parametrów - to raczej stosunkowo młodzi ludzie biorą uznawani są za tych, którzy pożyczki nie spłacą?

```{r wiek_a_splata, cache = TRUE, message = FALSE}
data_2 <- data %>% select(customer_type, age)
data_2 <- data_2 %>% mutate(customer_type = ifelse(customer_type == "Good", 1, 0))

ggplot(data_2, aes(x = age, y = customer_type)) +
  geom_jitter(alpha = 0.9, width = 0.1, height = 0.1) +
  ggtitle("Customer type by his age") +
  ylab("customer type") +
  geom_smooth() +
  theme_bw()
```

A właśnie że nie! To starszym mniej ufamy.

## 3.2.3. Wiek a płeć i stan cywilny a ocena zaufania

Weźmy pod uwagę to co pozornie najważniejsze i sprawdźmy wyniki szacowania wyrabialności klientów na ich podstawie.

Pogrupujmy klientów do grup po 10 lat.

```{r wiek_plec_stan_cywilny, cache = TRUE}
data_3 <- data %>%
  select(age, personal, customer_type) %>%
  mutate(age = as.integer(age / 10) * 10) %>%
  group_by(age, personal, customer_type) %>%
  count()

ggplot(data = data_3, aes(x = age, y = n, fill = customer_type)) +
  geom_col(position = "dodge") +
  ggtitle("Customer type by sex, marital status and age") +
  ylab("number of good / bad types") +
  facet_wrap(~personal) +
  scale_fill_manual("legend", values = c("Good" = "blue", "Bad" = "red")) +
  theme_dark()
```

Jakie wnioski?

1. Najmniej ufamy rozwiedzionym facetom - zwłaszcza tym po 30, im zwykle nie dajemy.
2. Najbezpieczniejsi za to są też faceci po 30... ale single.
3. Żonaci to też dobre ziomki.
4. Kobiety są gorsze od mężczyzn, ale tylko przed 40. Potem raczej spokój, za wyjątkiem 70-tki psującej obraz.

## 3.4.3. Okres kredytu a chęć banku na danie go

Strzelam że przychylniej będzie dać na krótki czas - w końcu im dłuższy okres tym większa szansa na jakiś kryzys, hiperinflację, śmierć czy innego megawirusa.

Pozwolimy sobie wziąć tylko te okresy, na jakie zdecydował się przynajmniej 1% populacji - dla higieny wizualizacji, która nie powinna być myląca.

```{r okres, cache = TRUE}
n_of_duration <- data %>% select(duration, customer_type) %>%
  group_by(duration) %>%
  count()
n_of_duration <- n_of_duration[n_of_duration$n >= 10, ]

sum(n_of_duration$n)
```

Jak widać usunęliśmy tylko 70 wierszy z 1000 - biorąc pod uwagę, że pewnie jest podobnie mało osób biorących np. 25 miesięcy zamiast 24 miesięcy a 11 miesięcy zamiast 12, nie powinno to wpłynąć negatywnie na nasz rezultat.

```{r okres_2, cache = TRUE}
data_4 <- data %>%
  select(duration, customer_type) %>%
  inner_join(n_of_duration, by = "duration")

ggplot(data = data_4, aes(x = customer_type)) +
  geom_bar() +
  ggtitle("Customer type by duration") +
  facet_wrap(~duration) +
  xlab("customer type") +
  ylab("number of good / bad types") +
  theme_light()
```

Rzeczywiście owa zależność jest zauważana. Do okresu jednego roku niemalże każdy dostaje kredyt, z czasem zaś procent maleje. Przy trzech latach osiągamy niemalże po połowie przypadków zaakceptowanych i odrzuconych, a przy 4 latach (na które zdecydowało się o wiele więcej osób niż na 5) większość próśb jest odrzucana.

## 4. Zakończenie

To by było na tyle.

Zobaczmy jeszcze efekt działania funkcji session_info:

```{r session_info}
sessionInfo()
```