---
title: "pd1"
author: "Kacper Staroń"
date: "9 marca 2020"
output: 
  html_document:
    df_print: paged
    toc: true
    toc_float: true
    number_sections: true
---

```{r setup, include=FALSE}
knitr::opts_chunk$set(echo = TRUE)

library(DataExplorer)
library(ggplot2)
library(dplyr)

data <- read.csv("C:\\Users\\staro\\Desktop\\Semester4\\WUM\\heart_disease_dataset.csv")

data_cont <- select(data, age, trestbps, chol, thalach, oldpeak)
```

# Zbiór danych

Poniżej prezentowana jest wstępna eksploracja [zbioru danych](https://www.mldata.io/dataset-details/heart_disease/) dotyczących chorób serca u pacjentów szpitala w Cleveland pochodzącego z większego zbioru z 1998 roku.

Poniżej znajdują się opisy wszystkich wartości w zbiorze danych.

|Nazwa |	Typ  | Opis |
|--- | --- | --- |   
|age |	integer |	age of patient |
|sex |	integer |	1=male; 0=female
|cp |	integer |	chest pain type: 1=typical angina; 2=atypical angine; 3=non-anginal pain; 4=asymptomatic |
|trestbps |	integer |	resting blood pressure (mm Hg) |
|chol |	integer |	serum cholestrol (mg/dl) |
|fbs |	integer |	fasting blood sugar: 1 if > 120 mg/dl; 0 otherwise |
|restecg |	integer |	resting electrocardiographic results: 0=normal; 1=having ST-T wave abnormality; 2=showing probable |or definite left ventricular hypertrophy |
|thalach |	integer |	maximum heart rate achieved |
|exang |	integer |	exercise induced angina: 1=yes; 0=no |
|oldpeak |	float |	ST depression induced by exercise relative to rest |
|slope |	integer |	the slope of the peak exercise ST segment: 1=upsloping; 2=flat; 3=downsloping |
|ca |	integer |	number of major vessels (0-3) colored by flourosopy |
|thal |	integer |	3=normal; 6=fixed defect; 7=reversable defect |
|num |	integer |	predicted attribute; 0=HEART DISEASE; 1=NO HEART DISEASE |

# Overview

```{r summary}
summary(data)
```

# Rozkłady

## Gęstości zmiennych ciągłych


```{r pressure, echo=FALSE}
ggplot(data, aes(x=age)) +
  geom_density(fill="white")+
  geom_vline(aes(xintercept=mean(age)), color="blue",
             linetype="dashed")+
  labs(title="Age density curve",x="Age(years)", y = "Density")+
  theme_classic()
```

```{r trestbps, echo=FALSE}
ggplot(data, aes(x=trestbps, color=sex)) +
  geom_density(fill="white")+
  geom_vline(aes(xintercept=mean(trestbps)), color="blue",
             linetype="dashed")+
  labs(title="trestbps density curve",x="trestbps(mm Hg)", y = "Density")+
  theme_classic()
```


```{r chol, echo=FALSE}
ggplot(data, aes(x=chol)) +
  geom_density(fill="white")+
  geom_vline(aes(xintercept=mean(chol)), color="blue",
             linetype="dashed")+
  labs(title="chol density curve",x="chol(mg/dl)", y = "Density")+
  theme_classic()
```

```{r thalach, echo=FALSE}
ggplot(data, aes(x=thalach)) +
  geom_density(fill="white")+
  geom_vline(aes(xintercept=mean(thalach)), color="blue",
             linetype="dashed")+
  labs(title="thalach density curve",x="thalach", y = "Density")+
  theme_classic()
```
```{r oldpeak, echo=FALSE}
ggplot(data, aes(x=oldpeak)) +
  geom_density(fill="white")+
  geom_vline(aes(xintercept=mean(oldpeak)), color="blue",
             linetype="dashed")+
  labs(title="oldpeak density curve",x="oldpeak", y = "Density")+
  theme_classic()
```

##Histogramy

```{r hist, echo=FALSE}
DataExplorer::plot_histogram(data_cont)
```


##Barploty

```{r bar, echo=FALSE}
DataExplorer::plot_bar(data)
```

##Boxploty

```{r box, echo=FALSE}
DataExplorer::plot_boxplot(data, by = "sex")
```
```{r qq, echo=FALSE}
DataExplorer::plot_qq(data)
```


#Korelacje

```{r cor1, echo=FALSE}
DataExplorer::plot_correlation(data[, -1])
```

##Korelacje zmiennych ciągłych
```{r cor2, echo=FALSE}
DataExplorer::plot_correlation(data_cont[, -1])
```

##Zależności
Wykresy wzajemnych relacji między trzema parametrami o najWiększej dodatniej korelacji z indykatorem wystąpienia choroby serca:


```{r z1, echo=FALSE}


plot(data$oldpeak, data$exang)
plot(data$oldpeak, data$cp)
plot(data$cp, data$exang)
```




