---
title: "Praca domowa 2"
author: "Przemysław Chojecki"
date: "22 03 2020"
output: html_document
---

```{r setup, include=FALSE}
knitr::opts_chunk$set(echo = TRUE, cache=TRUE, message = FALSE)

library(dplyr)
library(ggplot2)
library(stringr)
library(mlr)
library(mice)
library(ddpcr)
```

## Kodowanie zmiennych kategorycznych
Jeśli mamy do czynienia ze zmiennymi kategorycznymi w czasie uczenia maszynowego musimy te zmienne w jakis sposób zakodować.\
* `target encoding` polega na tym, że w ramach każdej z kategorii liczymy średnią z kolumny `target` i wpisujemy ją zamiast zmiennej kategorycznej.\
* `one-hot encoding` polega na tym, że każdą z kategorii zamieniamy na nową kolumnę z zerami, jeśli rekord nie jest w danej kategorii oraz jedynkami, jeśli jest.\



### Przyklad

```{r}
A <- read.csv("allegro-api-transactions.csv")
data <- A

# pozbedziemy sie powtorek
data$it_location %>% table %>% length # 10_056
data$it_location %>% str_to_upper() %>% table %>% length # 7_903
data$it_location <- data$it_location %>% str_to_upper()
```



#### `target encoding`

```{r}
srednie <- data %>% group_by(it_location) %>% summarise(avr_price = mean(price))
data <- data %>% left_join(srednie, by = c("it_location" = "it_location")) %>% select(-it_location, it_location_avr_price = avr_price)
```


Ile jest rekordow o okreslonej wielkosci parametru `it_location_avr_price`?\
```{r}
x <- (data$it_location_avr_price/10) %>% floor()
qplot(x[x<50], geom="histogram")
```



#### `one-hot encodeing`

```{r}
B <- data %>% select(price, main_category) %>% createDummyFeatures(target = "price", method = "1-of-n")
data_1_of_n <- data %>% select(-main_category) %>% cbind(B)
data_1_of_n %>% colnames() %>% length() # jest 41 kolumn

B <- data %>% select(price, main_category) %>% createDummyFeatures(target = "price", method = "reference")
data_reference <- data %>% select(-main_category) %>% cbind(B)
data_reference %>% colnames() %>% length() # jest 40 kolumn, o jedna mniej, gdyz jest zbedna
```
\
W metodzie `reference` efekt końcowy ma jedna kolumnę mniej, gdyż jest to kolumna, ktora ma jedynki dokladnie tam, gdzie wszystkie pozostale nowoutworzone mają zera.


### Zady i walety
Oba rozwiązania mają swoje plusy i minusy. Jeśli zastosujemy `target encoding` nie zwiękrzymy wolumenu danych, gdyż jedną kolumnę zastępujemy inną. Odwrotnie w `one-hot encodeing`, gdzie tworzymy tyle nowych kolumn, ile jest różnych wartości `factor`a, dlatego nie mogliśmy urzyć tej metody w pierwszym przypadku, gdyrz powstałyby $7903$ kolumny, co jest niedopuszczalne przy uczeniu, obliczenia niesamowicie by się wydłużyły.\
Problemem natomiast `target encoding`u jest, że bardzo łatwo jest wpaść w `over-fitting`. Wystarczy, że mamy wartość faktora występującą dokładnie raz i zamieniamy ją na dokładną wartość `target`u, co może być problematyczne przy uczeniu.




## Uzupelnianie braków

Zmniejszenie wolumenu danych:\
```{r wulumen_down}
m <- (A %>% dim)[1]
wybor <- sample(m, floor(m/10))
data <- (A %>% select(price, it_seller_rating, it_quantity))[wybor,]
```


### `it_seller_rating`
\
Obliczenie $10$cio krotne:\
```{r it_sell, dependson="wulumen_down"}
odchylenie_standardowe_x <- numeric(10)
odchylenie_standardowe_x_missing <- numeric(10)

for(i in 1:10){
  m <- (data %>% dim)[1]
  
  data_NA_seller_rating <- data
  missing <- sample(m, floor(m/10))
  data_NA_seller_rating$it_seller_rating[missing] <- NA
  
  init <- mice(data_NA_seller_rating, maxit=0)
  meth <- init$method
  predM <- init$predictorMatrix
  
  quiet( imputed <- mice(data_NA_seller_rating, method=meth, predictorMatrix=predM, m=1) )
  
  imputed1 <- complete(imputed, action=1)
  
  x <- cbind(data %>% select(true = it_seller_rating), imputed1 %>% select(imputed = it_seller_rating))
  x_missing <- x[missing,]
  x %>% summary
  x_missing %>% summary
  
  odchylenie_standardowe_x[i] <- sqrt( ((x$true - x$imputed)^2 %>% sum)/(m) )
  odchylenie_standardowe_x_missing[i] <- sqrt( ((x_missing$true - x_missing$imputed)^2 %>% sum)/(m/10) )
}

```

\
Rysuneczek:\
```{r, dependson="it_sell"}
par(mfrow = c(1,2))
odchylenie_standardowe_x %>% sort %>% plot
odchylenie_standardowe_x_missing %>% sort %>% plot
```


### `it_seller_rating` oraz `it_quantity`
\
Obliczenie $10$cio krotne:\
```{r it_quan, dependson="wulumen_down"}
odchylenie_standardowe_x <- numeric(10)
odchylenie_standardowe_x_missing <- numeric(10)

for(i in 1:10){
  m <- (data %>% dim)[1]
  
  data_NA_quantity <- data
  missing <- sample(m, floor(m/10))
  data_NA_quantity$it_quantity[missing] <- NA
  
  missing <- sample(m, floor(m/10))
  data_NA_quantity$it_seller_rating[missing] <- NA
  
  init <- mice(data_NA_quantity, maxit=0)
  meth <- init$method
  predM <- init$predictorMatrix
  
  quiet( imputed <- mice(data_NA_quantity, method=meth, predictorMatrix=predM, m=1) )
  
  imputed1 <- complete(imputed, action=1)
  
  x <- cbind(data %>% select(true = it_seller_rating), imputed1 %>% select(imputed = it_seller_rating))
  x_missing <- x[missing,]
  x %>% summary
  x_missing %>% summary
  
  odchylenie_standardowe_x[i] <- sqrt( ((x$true - x$imputed)^2 %>% sum)/(m) )
  odchylenie_standardowe_x_missing[i] <- sqrt( ((x_missing$true - x_missing$imputed)^2 %>% sum)/(m/10) )
}

```

\
Rysuneczek:\
```{r, dependson="it_quan"}
par(mfrow = c(1,2))
odchylenie_standardowe_x %>% sort %>% plot
odchylenie_standardowe_x_missing %>% sort %>% plot
```









