---
title: "WUM Lab 1"
author: "Piotr Piątyszek"
output: html_document
---

```{r setup, include=FALSE}
knitr::opts_chunk$set(echo=T)
```

# Ładowanie danych
```{r, warning=FALSE, fig.width=10, fig.height=8}
library(dplyr)
library(ggplot2)
library(reshape2)

bank <- read.csv('./bank-full.csv', sep=";")
```

# Będziemy analizować zmienną wieku
```{r}
summary(bank$age)
```

# Violin plot tej zmiennej
```{r, fig.width=10, fig.height=8}
ggplot(bank, aes(x="", y=age)) +
  geom_violin()
```

# Wykres gęstości
```{r, fig.width=10, fig.height=8}
# Rozkład zmiennej age
ggplot(bank, aes(x=age)) + 
    geom_histogram(aes(y=..density..), binwidth=5, color="black", fill="white") +
    geom_density(alpha=.1, fill="#FF6666")
```

# Macierz korelacji ze zmiennymi numerycznymi
```{r, fig.width=10, fig.height=8}
# Kolumny numeryczne
numerical <- sapply(colnames(bank), function(x) {is.numeric(bank[,x])})

# Macierz korelacji
cor_matrix <- round(cor(bank[, numerical]),2)
ggplot(melt(cor_matrix), aes(x=Var1, y=Var2, fill=value)) +
  geom_tile(color = "white") +
  scale_fill_gradient2(low = "blue", high = "red", mid = "white", midpoint = 0, limit = c(-1,1),
                       space = "Lab", name="Pearson\nCorrelation")
```

# Zależności ze zmiennymi kategorycznymi
```{r, fig.width=12, fig.height=6}
# Marital status
ggplot(bank, aes(x=marital, y=age)) + geom_boxplot()
# Education
ggplot(bank, aes(x=education, y=age)) + geom_boxplot()
# Age
ggplot(bank, aes(x=job, y=age)) + geom_boxplot()

```

# Wnioski
Struktura wieku jest zbliżona do rozkładu normalnego. Wiek jest słabo skorelowany z innymi zmiennymi numerycznymi, ale najsilniej z ilością poprzednich rozmów. Nie widać dużej zależności ze stopniem edukacji. Widać natomiast z dwoma szczególnymi wartościami pracy - student i emeryt. Podobnie single są młodsi od osób zamężnych i rozwiedzionych.
