---
title: "Praca Domowa 4"
author: "Aleksander Podsiad"
output: 
  html_document:
    df_print: paged
    toc: true
    toc_float: true
    code_folding: show
    number_sections: true
---

```{r setup, include=FALSE}
knitr::opts_chunk$set(echo = TRUE)
knitr::opts_chunk$set(warning = FALSE)
knitr::opts_chunk$set(cache = TRUE)
knitr::opts_chunk$set(message = FALSE)
```

```{r}
library(tidyverse)
library(mlr)
library(DALEX)
library(ggplot2)
library(readr)
library(parallelMap)
library(parallel)
set.seed(1234)
```

# Apartments

## Wczytywanie danych

Zbiór `apartments` z pakietu `DALEX`.
Zmienną celu będzie dzielnica.

```{r}
data1 <- apartments
head(data1)
```

## Wstępna eksploracja

```{r}
knitr::kable(na.omit(summary(data1)))
knitr::kable(summary(data1$district))
```

Klasy są mniej więcej równoliczne, więc jest to zbalansowany zbiór danych.

## Wykresy wybranych zmiennych

```{r}
ggplot(data1) + geom_point(aes(m2.price, surface, col = district)) + scale_color_brewer(palette="Paired")
ggplot(data1) + geom_point(aes(m2.price, construction.year, col = district)) + scale_color_brewer(palette="Paired")
```

Prawdopodobnie najłatwiej będzie zaklasyfikować Śródmieście, ponieważ punkty są najbardziej odseparowane.

## Tworzenie zadania klasyfikacyjnego

Do tworzenia modelu używam pakietu `mlr`.

Wybrane hiperparametry:

```{r}
getParamSet("classif.svm")$pars[c(2,6,8,14)]
```

```{r}
task_aparts <- makeClassifTask(data = data1, target = "district")

# bez skalowania
learner_poly_F <- makeLearner("classif.svm", par.vals = 
                                list(kernel = 'polynomial', scale = FALSE))
learner_rad_F <- makeLearner("classif.svm", par.vals = 
                               list(kernel = 'radial', scale = FALSE))

# ze skalowaniem
learner_poly_T <- makeLearner("classif.svm", par.vals = 
                                list(kernel = 'polynomial', scale = TRUE))
learner_rad_T <- makeLearner("classif.svm", par.vals = 
                               list(kernel = 'radial', scale = TRUE))
```

## Tuning hiperparametrów

```{r}
param_set <- makeParamSet(
  makeIntegerParam("degree", lower = 1, upper = 3),
  makeNumericParam("cost", lower = 0.1, upper = 10),
  makeNumericParam("gamma", lower = 0.1, 10))

tune_control <- makeTuneControlRandom(maxit = 20)
 
cv <- makeResampleDesc("CV", iters = 4)
```

Żeby przyśpieszyć pracę komputera stosuję wielordzeniowe obliczenia.

```{r}
parallelStartSocket(cpus = parallel::detectCores())

tuned_pars_pol_F <- tuneParams(learner_poly_F,
                    task = task_aparts,
                    resampling = cv,
                    par.set = param_set,
                    control = tune_control,
                    measures = list(mmce, acc))

tuned_pars_rad_F <- tuneParams(learner_rad_F,
                    task = task_aparts,
                    resampling = cv,
                    par.set = param_set,
                    control = tune_control,
                    measures = list(mmce, acc))

tuned_pars_pol_T <- tuneParams(learner_poly_T,
                    task = task_aparts,
                    resampling = cv,
                    par.set = param_set,
                    control = tune_control,
                    measures = list(mmce, acc))

tuned_pars_rad_T <- tuneParams(learner_rad_T,
                    task = task_aparts,
                    resampling = cv,
                    par.set = param_set,
                    control = tune_control,
                    measures = list(mmce, acc))
parallelStop()
```

## Wyniki

```{r}
results <-
  list(
    tuned_pars_pol_F$y %>% as.list() %>% as.data.frame() %>% bind_cols(tuned_pars_pol_F$x %>% as.list() %>% as.data.frame()),
    tuned_pars_rad_F$y %>% as.list() %>% as.data.frame() %>% bind_cols(tuned_pars_rad_F$x %>% as.list() %>% as.data.frame()),
    tuned_pars_pol_T$y %>% as.list() %>% as.data.frame() %>% bind_cols(tuned_pars_pol_T$x %>% as.list() %>% as.data.frame()),
    tuned_pars_rad_T$y %>% as.list() %>% as.data.frame() %>% bind_cols(tuned_pars_rad_T$x %>% as.list() %>% as.data.frame())
      )
knitr::kable(bind_rows(results) %>% 
               mutate(kernel = c("polynominal", "radial", "polynominal", "radial")) %>% 
               mutate(scaling = c(FALSE, FALSE, TRUE, TRUE)))
```

Niestety `SVM` ma niską efektywność na tym zbiorze danych.

# Wine quality

## Wczytywanie danych

Zbiór zawierający dane chemiczne i ocenę jakości różnych rodzajów czerwonych win.
Zmienną celu będzie ocena jakości wina.

```{r}
data2 <- read_delim("winequality-red.csv", ";", escape_double = FALSE, trim_ws = TRUE)
data2 <- data2 %>% rename(`fixed_acidity`=`fixed acidity`, 
                          `volatile_acidity`=`volatile acidity`,
                          `citric_acid`=`citric acid`,
                          `residual_sugar`=`residual sugar`,
                          `free_sulfur_dioxide`=`free sulfur dioxide`,
                          `total_sulfur_dioxide`=`total sulfur dioxide`)
head(data2)
```

## Wstępna eksploracja

```{r}
data2$quality <- as.factor(data2$quality)
summary(data2)
```

Niestety mamy do czynienia z niezbalansowanym zbiorem danych.

## Wykresy wybranych zmiennych

```{r}
ggplot(data2) + geom_point(aes(`fixed_acidity`, `residual_sugar`, col = quality)) + scale_color_brewer(palette="Paired")
ggplot(data2) + geom_point(aes(`citric_acid`, `total_sulfur_dioxide`, col = quality)) + scale_color_brewer(palette="Paired")
```

Tutaj klasy są trudniejsze do rozróżnienia "na oko" niż w poprzednim zbiorze danych.

## Tworzenie zadania klasyfikacyjnego

Używam tych samych modeli uczących co poprzednio.

```{r}
task_wines <- makeClassifTask(data = data2, target = "quality")
```

## Tuning hiperparametrów

```{r}
parallelStartSocket(cpus = parallel::detectCores())

tuned_pars_pol_F_w <- tuneParams(learner_poly_F,
                    task = task_wines,
                    resampling = cv,
                    par.set = param_set,
                    control = tune_control,
                    measures = list(mmce, acc))

tuned_pars_rad_F_w <- tuneParams(learner_rad_F,
                    task = task_wines,
                    resampling = cv,
                    par.set = param_set,
                    control = tune_control,
                    measures = list(mmce, acc))

tuned_pars_pol_T_w <- tuneParams(learner_poly_T,
                    task = task_wines,
                    resampling = cv,
                    par.set = param_set,
                    control = tune_control,
                    measures = list(mmce, acc))

tuned_pars_rad_T_w <- tuneParams(learner_rad_T,
                    task = task_wines,
                    resampling = cv,
                    par.set = param_set,
                    control = tune_control,
                    measures = list(mmce, acc))

parallelStop()
```

## Wyniki

```{r}
results_w <-
  list(
    tuned_pars_pol_F_w$y %>% as.list() %>% as.data.frame() %>% 
      bind_cols(tuned_pars_pol_F_w$x %>% as.list() %>% as.data.frame()),
    tuned_pars_rad_F_w$y %>% as.list() %>% as.data.frame() %>% 
      bind_cols(tuned_pars_rad_F_w$x %>% as.list() %>% as.data.frame()),
    tuned_pars_pol_T_w$y %>% as.list() %>% as.data.frame() %>% 
      bind_cols(tuned_pars_pol_T_w$x %>% as.list() %>% as.data.frame()),
    tuned_pars_rad_T_w$y %>% as.list() %>% as.data.frame() %>% 
      bind_cols(tuned_pars_rad_T_w$x %>% as.list() %>% as.data.frame())
      )
knitr::kable(bind_rows(results_w) %>% 
               mutate(kernel = c("polynominal", "radial", "polynominal", "radial")) %>% 
               mutate(scaling = c(FALSE, FALSE, TRUE, TRUE)))
```

# Podsumowanie

Na obu zbiorach danych przeprowadziłem klasyfikację za pomocą modelu `SVM`. Jak widać zbiór `apartments` jest pod tym względem trudny do predykcji ze względu na niewystarczający związek zmiennej celu z pozostałymi zmiennymi. O wiele lepsze wyniki daje klasyfikacja oceny jakości czerwonego wina na podstawie jego chemicznych parametrów (`winequality-red`). Zgodnie z przewidywaniami poczynionymi na podstawie artykułu o metodzie [SVM](http://pyml.sourceforge.net/doc/howto.pdf) skalowanie zmiennych pozytywnie wpływa na skuteczność przewidywania modelu, ale tylko w przypadku jądra gaussowskiego (`radial`).