---
title: "Zadanie0"
output: html_document
---

```{r setup, include=FALSE}
knitr::opts_chunk$set(echo = TRUE)
library(data.table)
library(ggplot2)

```

## Zbiór danych abalone

```{r, cache=TRUE}
abalone <- read.csv("abalone_dataset.csv")
head(abalone)
```

## Analiza danych

Rozkład wagi całkowitej naszych abalone (uchowców, dziwnych zwierzątek). 

```{r , cache = TRUE, echo=FALSE}
#rozkład wagi całkowitej
ggplot(abalone)+
  geom_histogram(aes(whole_weight))+
  labs(title = "Rozkład wagi całkowitej abalone (uchowca)",
       x = "Waga",
       y = "Liczba") +
  theme_bw()
```

Sprawdzenie oddzielnie, mało kolumn, w ramach szukania ciekawych zależności. Szukanie do skutku. 

```{r ,}
#zależności między zmiennymi
ggplot(abalone, aes(length, whole_weight))+
  geom_point() +
  geom_smooth(method="lm", color="red", se=FALSE) +
  labs(title = "Zależność długości i wagi")

ggplot(abalone, aes(height, whole_weight))+
  geom_point() +
  geom_smooth(method="lm", color="red", se=FALSE) +
  labs(title = "Zależność wysokości i wagi")

ggplot(abalone, aes(diameter, whole_weight))+
  geom_point() +
  geom_smooth(method="lm", color="red", se=FALSE) +
  labs(title = "Zależność ... i wagi")

ggplot(abalone, aes(viscera_weight, whole_weight))+
  geom_point() +
  geom_smooth(method="lm", color="red", se=FALSE) +
  labs(title = "Zależność ... i wagi")

ggplot(abalone, aes(shucked_weight, whole_weight))+
  geom_point() +
  geom_smooth(method="lm", color="red", se=FALSE) +
  labs(title = "Zależność ... i wagi")

ggplot(abalone, aes(rings, whole_weight))+
  geom_point() +
  geom_smooth(method="lm", color="red", se=FALSE) +
  labs(title = "Zależność ... i wagi")
```

Okazuje się, że waga koreluje ze wszytkimi kolumnami w podobny sposób.

Przepraszam, za dość okropny sposób wizualizacji, to było jedynie do testów - problemy ze sprzętem i wyłaczączenie się komputera bez zapisu pliku spowodowało brak czasu na poprawienie analizy. Zrobienie fasetów itp...