---
title: "Praca Domowa 3"
author: "Michał Wdowski"
output: html_document
---

```{r setup, include=FALSE}
knitr::opts_chunk$set(echo = TRUE, warning = FALSE, cache = TRUE)
library(dplyr)
library(MLmetrics)
library(mlr)
library(pROC)
set.seed(2137)
```

# Wprowadzenie
Tematem pracy domowej jest utworzenie trzech modeli przewidujących pogodę. Użyję metod:
* ranger
* kknn
* rpart.
Miarami do oceny tych metod będą:
* Confusion Matrix (macierz konfuzji?) - z niej można odczytać wszystkie stosunki true/false positives/negatives
* Wykres ROC
* AUC tegoż wykresu

# Import danych
```{r}
data <- read.csv("../../australia.csv")
summary(data)
```

# Zmiana na factory
```{r}
data$Cloud3pm <- as.factor(data$Cloud3pm)
data$Cloud9am <- as.factor(data$Cloud9am)
data$RainToday <- as.factor(data$RainToday)
data$RainTomorrow <- as.factor(data$RainTomorrow)
summary(data)
```

Chyba pojawił się błąd w danych - zachmurzenie miało być z zakresu [0-8]:
```{r}
table(data$Cloud3pm)
```

Błędny wiersz wygląda tak:
```{r}
data[data$Cloud3pm == 9, ]
```

Myślę, że mogę go po prostu usunąć.
```{r}
data_2 <- data %>% filter(Cloud3pm != 9)
```

# Przygotowanie zbioru treningowgo i testowego

```{r}
indeksy_testowe <- sample(1:nrow(data_2), 0.7*nrow(data_2))
train <- data_2[indeksy_testowe, ]
test <- data_2[-indeksy_testowe, ]
```

# Task
```{r}
task <- makeClassifTask(data = train, target = "RainTomorrow")
```

# Ranger
#### Modelowanie
```{r}
learner_ranger <- makeLearner("classif.ranger", par.vals = list(num.trees = 500, mtry = 3), predict.type = "prob")
model_ranger <- train(learner_ranger, task)

predictions_ranger <- predict(model_ranger, newdata = test)$data
```

#### Miary
```{r}
table(predictions_ranger$truth, predictions_ranger$response)
plot(roc(as.numeric(predictions_ranger$truth), as.numeric(predictions_ranger$response)))
AUC(predictions_ranger$truth, predictions_ranger$response)
```

# kknn
#### Modelowanie
```{r}
learner_kknn <- makeLearner("classif.kknn", par.vals = list("k" = 5), predict.type = "prob")
model_kknn <- train(learner_kknn, task)

predictions_kknn <- predict(model_kknn, newdata = test)$data
```

#### Miary
```{r}
table(predictions_kknn$truth, predictions_kknn$response)
plot(roc(as.numeric(predictions_kknn$truth), as.numeric(predictions_kknn$response)))
AUC(predictions_kknn$truth, predictions_kknn$response)
```

# rpart
#### Modelowanie
```{r}
learner_rpart <- makeLearner("classif.rpart", par.vals = list(minsplit = 20, maxdepth = 5), predict.type = "prob")
model_rpart <- train(learner_rpart, task)

predictions_rpart <- predict(model_rpart, newdata = test)$data
```

#### Miary
```{r}
table(predictions_rpart$truth, predictions_rpart$response)
plot(roc(as.numeric(predictions_rpart$truth), as.numeric(predictions_rpart$response)))
AUC(predictions_rpart$truth, predictions_rpart$response)
```