---
title: "Praca Domowa 1"
author: "Michał Wdowski"
output:
  html_document:
    code_folding: hide
---

```{r setup, include=FALSE}
knitr::opts_chunk$set(echo = TRUE)
```
[Dane](https://www.mldata.io/dataset-details/bank_marketing/) zawierają informacje o klientach pewnego kredytodawcy.
```{r}
# wczytanie i wyświetlenie
data <- read.csv("bank_marketing_dataset.csv")
head(data)
```
Zobaczmy jak na pierwszy rzut oka prezentują się wartości w kolumnach.
```{r}
summary(data)
# factory się ładnie załadowały, ładne dane, thank you kanye, very cool
```
Wartości typu factor dobrze załadowały się od razu, nie trzeba ich konwertować.

Przyjrzyjmy się rozkładom:
```{r}
# teraz się samo będzie działo
library(DataExplorer)
library(ggplot2)
plot_density(data)
# Age - raczej ludzie po 30 zaczynają bardziej, po 60 nagły spadek
# Balance - raczej ci co mają mniej pieniędzy
# Campaign - rozkład wykładniczy (?) - ludzie raczej kontaktują się mało razy
# Day - i tu jest ciekawie. Z jakiegoś powodu są górki i dołki. Może to dni wypłaty/przed wypłatą? Może to się pokrywa z dniami tygodnia też
# Duration - czas trwania ostatniego kontaktu? W każdym razie jest to zwykle coś koło 200, potem gwałtownie coraz krócej
# Pday - czas od kiedy ostatnia kampania była - raczej jest -1, czyli że nie było wcześniej
    # potem jest kilka górek, wyglądają jak 3 miesiące, 6 miesięcy i rok od osatniej
# Previous - ile było kampanii wcześniej - znowu raczej mało, potem gwałtowny spadek, wykładniczy (?)
```
* Age - raczej ludzie po 30 zaczynają bardziej, po 60 nagły spadek
* Balance - raczej ci co mają mniej pieniędzy
* Campaign - rozkład wykłądniczy (?) - ludzie raczej kontaktują się mało razy
* Day - i tu jest ciekawie. Z jakiegoś powodu są górki i dołki. Może to dni wypłaty/przed wypłatą? Może to się pokrywa z dniami tygodnia też
* Duration - czas trwania ostatniego kontaktu? W każdym razie jest to zwykle coś koło 200, potem gwałtownie coraz krócej
* Pday - czas od kiedy ostatnia kampania była - raczej jest -1, czyli że nie było wcześniej, potem jest kilka górek, wyglądają jak 3 miesiące, 6 miesięcy i rok od osatniej
* Previous - ile było kampanii wcześniej - znowu raczej mało, potem gwałtowny spadek, wykładniczy (?)

Zróbmy podsumowanie dla danych dyskretnych:
```{r}
# samo się dzieje pt.2
# btw musiałem zrobić większe ncol, bo inaczej się robiły dwie strony
    # pokazywało jeden wykres, bo pozostałe 9 było gdzie indziej
plot_bar(data)
# Job - raczej ludzie z "lepszych" prac, bardziej biurowych
# Marital - raczej w małżeństwie
# Education - raczej średnie wykształcenie
# Default - prawie nikt nie zwleka ze spłatą kredytu
# Housing - ~60% ma dom
# Loan - tak z 80-90% nie ma kredytu
# Contact - zdecydowanie kontakt przez komórkę, sporo nieznanych
# Month - raczej miesiące (przed)wakacyjne, potem listopad (bo święta?)
# Poutcome - wyniki wczesniejszych kampanii - raczej unknown (to chyba że nie było wcześniej kampanii), a ~połowa pozostałych to porażka
# Y - wyniki czy się udało czy nie - tak trochę ponad 10% się udaje
```
* Job - raczej ludzie z "lepszych" prac, bardziej biurowych
* Marital - raczej w małżeństwie
* Education - raczej średnie wykształcenie
* Default - prawie nikt nie zwleka ze spłatą kredytu
* Housing - ~60% ma dom
* Loan - tak z 80-90% nie ma kredytu
* Contact - zdecydowanie kontakt przez komórkę, sporo nieznanych
* Month - raczej miesiące (przed)wakacyjne, potem listopad (bo święta?)
* Poutcome - wyniki wczesniejszych kampanii - raczej unknown (to chyba że nie było wcześniej kampanii), a ~połowa pozostałych to porażka
* Y - wyniki czy się udało czy nie - tak trochę ponad 10% się udaje

Na koniec została tabela z korelacjami:
```{r}
plot_correlation(data)
# z jakiegoś powodu contact-unknown dośc dobrze koreluje z month-may i month-june
# month-may koreluje z housing-yes (czyli burżuje landlords złodzieje jeżdzą na wakacje sobie pewnie)
# y koreluje z duration - czyli jak kontakt (rozmowa?) jest długi, to sie dogadują i biorą kredyt
# poutcome-success koreluje z y-yes - czyli jak kiedyś wzięli u nas kredyt, to jak wrócą, to do nas
# wykształcenie wyższe i praca w management korelują mocno
# job-retired koreluje z wiekiem - ma sens, starzy ludzie idą na emeryturę
# podobnie z wiekiem koreluje stan cywilny, bycie studentem
```
* z jakiegoś powodu contact-unknown dośc dobrze koreluje z month-may i month-june
* month-may koreluje z housing-yes (czyli burżuje landlords złodzieje jeżdzą na wakacje sobie pewnie)
* y koreluje z duration - czyli jak kontakt (rozmowa?) jest długi, to sie dogadują i biorą kredyt
* poutcome-success koreluje z y-yes - czyli jak kiedyś wzięli u nas kredyt, to jak wrócą, to do nas
* wykształcenie wyższe i praca w management korelują mocno
* job-retired koreluje z wiekiem - ma sens, starzy ludzie idą na emeryturę
* podobnie z wiekiem koreluje stan cywilny, bycie studentem

Co do create_report to bardzo fajne, ale jak się robi dużo kolumn, to mało widać. Lepiej by było, gdyby dało się zapisać te wykresy gdzieś oddzielnie, i wtedy dało by się to analizować wygodniej. 