---
title: "Praca Domowa nr 1"
author: "Dawid Przybyliński"
date: "March 9, 2020"
output: html_document
---

```{r setup, include=FALSE}
knitr::opts_chunk$set(echo = TRUE)
```
# Przygotowanie
Załadowanie danych i odpowiednich pakietów:
```{r}
library(DataExplorer)
library(ggplot2)
library(gridExtra)
library(ggcorrplot)

dane <- read.csv("~/Documents/github/heart_disease_weka_dataset.csv")
```

Na początek przyjrzyjmy się danym oraz kolumnom, poniżej kwartyle oraz pierwsze wiersze ramki danych:

**age** - age of patient

**sex** -	1=male; 0=female

**cp** - chest pain type: 1=typical angina; 2=atypical angine; 3=non-anginal pain; 4=asymptomatic

**trestbps** - resting blood pressure (mm Hg)

**chol** - serum cholestrol (mg/dl)

**fbs** - fasting blood sugar: 1 if > 120 mg/dl; 0 otherwise

**restecg** - resting electrocardiographic results: 0=normal; 1=having ST-T wave abnormality; 2=showing probable or definite left ventricular hypertrophy

**thalach**	maximum heart rate achieved

**exang**	exercise induced angina: 1=yes; 0=no

**oldpeak** - ST depression induced by exercise relative to rest

**slope** - the slope of the peak exercise ST segment: 1=upsloping; 2=flat; 3=downsloping

**ca** - number of major vessels (0-3) colored by flourosopy

**thal** - 3=normal; 6=fixed defect; 7=reversable defect

**num** - predicted attribute; 0=HEART DISEASE; 1=NO HEART DISEASE

****

```{r}
quants = c(0, 0.25, 0.5, 0.75, 1)
sapply(dane, quantile, probs = quants)
```

```{r}
head(dane)
```

Zmienna **num** zawiera informację czy pacjent jest chory na serce czy też nie, będzie to więc dla nas często zmienna celu.
 
## Rozkłady zmiennych ciągłych 
Histogramy zmiennych wraz z krzywymi gęstości:

```{r message=FALSE}
# rozkład zmiennej age
age_dist <- ggplot(dane) + 
  geom_histogram(aes(x=age,y=..density..),color="black", fill="lightblue") +
  geom_density(aes(x=age,y=..density..)) +
  labs(title = "Wiek pacjentów")

# rozkład zmiennej trestbps
trestbps_dist <- ggplot(dane) + 
  geom_histogram(aes(x=trestbps, y=..density..),color="black", fill="lightblue") +
  geom_density(aes(x=trestbps,y=..density..)) +
  labs(title = "Spoczynkowe ciśn. krwi (mm Hg)")

# rozkład zmiennej chol
chol_dist <- ggplot(dane) + 
  geom_histogram(aes(x=chol, y=..density..),color="black", fill="lightblue") +
  geom_density(aes(x=chol,y=..density..)) +
  labs(title = "Poziom cholesterolu (mg/dl)")

# rozkład zmiennej thalach - skewness chyba ujemny
thalach_dist <- ggplot(dane) + 
  geom_histogram(aes(x=thalach,y=..density..),color="black", fill="lightblue") +
  geom_density(aes(x=thalach,y=..density..)) +
  labs(title = "Maksymalny puls")

grid.arrange(age_dist, trestbps_dist, chol_dist, thalach_dist, ncol = 2, nrow = 2)
```

Widzimy, że większość pacjentów jest w wieku 45-65 lat. Krzywe gęstości dla pozostałych zmiennych przypominają te dla rozkładów normalnych (dla pulsu mamy ujemną skośność), co sugeruje całkiem dobrą losowość próbki pacjentów.

## Macierz korelacji

```{r}
corr <- round(cor(dane),1)
ggcorrplot(corr, hc.order = TRUE, lab = TRUE)
```

```{r include=FALSE}
dane$sex[dane$sex==0] <- "female"
dane$sex[dane$sex==1] <- "male"
```

## Analiza kolumn i ich powiązań z obecnością bądź nieobecnością choroby

```{r}
ggplot(dane, aes(x=sex)) +
  geom_bar(aes(fill=as.factor(num)), position = position_dodge()) +
  labs(fill="", title = "Liczba chorych mężczyzn i kobiet") +
  scale_fill_discrete(labels=c("chory","zdrowy"))
```

Wśród mężczyzn chorych było 45%, natomiast wśród kobiet - aż 74%. Ponadto w badaniu uczestniczyło ponad 2 razy więcej mężczyzn niż kobiet. O ile z danych procentowych można by wysnuć wniosek, że kobiety znacznie częściej chorują na serce, to dane liczbowe mogą sugerować, że wyniki są takie, gdyż kobiety znacznie rzadziej bywają u lekarza (o ile dane zbierane były np. wśród pacjentów zgłaszających się do przychodni), a jeśli przychodzą, to z poważniejszymi objawami. Tymczasem mężczyźni przychodziliby z łagodniejszymi objawami, rzadziej powodowanymi przez chorobę serca. Hipotezę tę może również sugerować to że liczba chorych kobiet jest tylko niewiele mniejsza od liczby chorych mężczyzn. Aby to zweryfikować trzeba by dowiedzieć się jak zbierane były dane.


```{r}
ggplot(dane) +
  geom_boxplot(aes(x=as.factor(num),y=chol), color="navyblue") +
  xlab("Obecność choroby: 1 oznacza zdrowego pacjenta") +
  labs(title = "Poziom cholesterolu (mg/dl), a obecność choroby serca")
```

Okazuje się, że pacjent chory na serce ma średnio więcej cholesterolu niż pacjent bez choroby serca, co może się wydawać zaskakujące. Jednakże wytłuczmaczyć to możemy spotrzeżeniem, że ludzie chorzy bedą przykładać większą uwagę do diety, by kontrolować poziom swojego cholesterolu, stąd niższy jego poziom.

## Automatyczny raport z DataExplorer
Raport bardzo dobrze nadaje się do wstępnej analizy i zapoznania się z danymi, głównie dzięki histogramom i wykresom QQ. Do jego wad możemy zaliczyć to, że dostajemy tylko dosyć podstawowe wykresy, głębszą analizę niemal zawsze będziemy musieli przeprowadzić sami. Przy większej liczbie kolumn raport traci na czytelności.

