---
title: "Praca domowa 1"
author: "Patryk Wrona"
date: "16 marca 2020"
output:
  html_document:
    df_print: paged
    toc: true
    toc_float: true
    code_folding: hide
    number_sections: true
---

```{r setup, include=FALSE}
knitr::opts_chunk$set(echo = TRUE, warning = FALSE)
library(ggplot2)
library(dplyr)
```

## Heart disease

Zbiór 'heart disease' opisuje podzbiór danych pacjentów z 4 szpitali, a konkretnie pacjentów ze szpitala Cleveland. Dotyczy on chorób serca.

## Wczytanie zbiorów danych

```{r, eval = TRUE}
hd <- read.csv("./heart_disease_dataset.csv")
```

## Usunięcie braków danych

Z analizy zbioru odkryłem, że w kolumnach 'ca' oraz 'thal' znajdują się wartości o podejrzanych wartościach 100000, burzących histogramy. Potraktowałem je jako NA. 
Usunąłem te kilka obserwacji ze zbioru danych.

```{r, eval = TRUE}
hd <- hd  %>% filter(thal >= 0, ca >= 0)
```


## Cechy kategoryczne -> typ factor

Na początek przyjrzę się podstawowym statystykom związanym z naszymi danymi.
Zamieniam cechy kategoryczne na typ factor.

```{r}

# zamieniam plec na zmienną typu factor:
hd$sex <- as.factor(hd$sex)
levels(hd$sex) <- c("female", "male")

hd$cp <- as.factor(hd$cp)
levels(hd$cp) <- c("typical angina",
                   "atypical angina",
                   "non-anginal pain",
                   "asymptotic")

hd$fbs <- as.factor(hd$fbs)
levels(hd$fbs) <- c("<= 120 mg/dl",
                    "> 120 mg/dl")

hd$restecg <- as.factor(hd$restecg)
levels(hd$restecg) <- c("normal",
                        "ST-T wave abnormality",
                        "probable or definite left ventricular hypertrophy")

hd$exang <- as.factor(hd$exang)
levels(hd$exang) <- c("no", "yes")

hd$slope <- as.factor(hd$slope)
levels(hd$slope) <- c("upsloping",
                      "flat",
                      "downsloping")

hd$thal <- as.factor(hd$thal)
levels(hd$thal) <- c("normal",
                     "fixed",
                     "reversable defect")

hd$num <- as.factor(hd$num)
levels(hd$num) <- c("HEART DISEASE",
                    "NO HEART DISEASE")


```



## Użycie biblioteki Data Explorer

Idziemy na łatwiznę i używamy Data Explorer. Jest to narzędzie pozwalające na szybki wgląd w dane i wstępne wnioski na podstawie np korelacji. Pozwala to zdecydować np. czy do metod imputacji danych można użyć regresji liniowej w przypadku skorelowanych cech statystycznych. Minusem jest automatyzacja wszystkich wykresów. Raport jest do odczytu w przeglądarce.

```{r, eval = FALSE}

DataExplorer::create_report(hd)

```

Raport jest dostępny w oddzielnym pliku 'report.html'.


## Ciekawe wykresy z użyciem rpivotTable

Różnego rodzaju anginy zwiększają p-stwo choroby serca:

```{r}

rpivotTable::rpivotTable( hd,
             cols = c("sex","cp"),
             rows = "num",
             rendererName = "Col Heatmap",
             aggregatorName = "Count")
```



Upsloping na eletrokardiogramie zwieksza prawdopodobienstwo choroby serca: 
```{r}

rpivotTable::rpivotTable( hd,
             cols = c("sex","slope"),
             rows = "num",
             rendererName = "Col Heatmap",
             aggregatorName = "Count")
```


## Wykresy kolowe dla cech jakościowych

Postarałem się umieścić cechy jakościowe na wykresach kołowych.

```{r}
pie(table(hd$sex), main = "Podzial pacjentow na plec")
```

```{r}
pie(table(hd$cp), main = "Angina")
```


```{r}
pie(table(hd$fbs), main = "Cukier we krwi na czczo")
```

```{r}
pie(table(hd$restecg), main = "Restecg")
```

```{r}
pie(table(hd$exang), main = "Czy cwiczenia powodowaly angine")
```

```{r}
pie(table(hd$slope), main = "Slope na elektrokardiogramie")
```

```{r}
pie(table(hd$thal), main = "Thal")
```


## Histogramy ciągłych cech statystycznych
Istnieją różne wzory na optymalną liczbę klas w histogramie. Ja zdecydowałem się wziąć trochę mniej niż sqrt(n), gdzie n jest liczbą obserwacji. Przyjąłem 15 klas.


```{r}
ggplot(hd, aes(hd$age)) + geom_histogram(bins = 15) +
  ggtitle("Wiek pacjentow")
```


```{r}
ggplot(hd, aes(hd$chol)) + geom_histogram(bins = 15) +
  ggtitle("Cholesterol w surowicy w [mg/dl]")
```

```{r}
ggplot(hd, aes(hd$thalach)) + geom_histogram(bins = 15)+
  ggtitle("Maksymalna osiagnieta liczba uderzen serca")
```

```{r}
ggplot(hd, aes(hd$oldpeak)) + geom_histogram(bins = 15)+
  ggtitle("Spadek ST na elektrokardiogramie spowodowany wysilkiem fizycznym")
```

```{r}
ggplot(hd, aes(hd$trestbps)) + geom_histogram(bins = 15) +
  ggtitle("Spoczynkowe cisnienie krwi w [mm Hg] ")
```



