---
title: "WUM - LAB1"
author: "Szymon Maksymiuk"
date: "25 02 2020"
output:
  html_document:
    df_print: paged
    toc: true
    toc_float: true
    code_folding: hide
    number_sections: true
---


```{r setup, include=FALSE}
knitr::opts_chunk$set(echo = TRUE, warning = FALSE)
```

# Bike Sharing Demand dataset

Użyjemy danych z serwisu Kaggle. Są one dostępne do pobrania pod linkiem: https://www.kaggle.com/c/bike-sharing-demand/data

```{r}
data <- read.csv("data.csv")
head(data)
```

Na początek przyjrzyjmy się podstawowym statystykom związanym z naszymi danymi. Zamieniamy wartości kategoryczn na typ factor.

```{r}
summary(data)
data$season <- as.factor(data$season)
data$weather <- as.factor(data$weather)
data$workingday <- as.factor(data$workingday)
data$holiday <- as.factor(data$holiday )
data$datetime <- as.POSIXct(data$datetime)
summary(data)
```

# Rozkłady

## Jedna zmienna

### Histogram

```{r eval = FALSE}
x <- data$count
p <- hist(x, breaks=10, col="red", xlab="count")
xfit<-seq(min(x),max(x),length=40)
yfit<-dnorm(xfit,mean=mean(x),sd=sd(x))
yfit <- yfit*diff(h$mids[1:2])*length(x)
lines(xfit, yfit, col="blue", lwd=2)
```

Niebieska linia symoblizuje gęstość rozkładu normalnego o średniej oraz odchyleniu standardowym naszego wektora x

### Boxplot

```{r}
boxplot(data$count, xlab = "count", main = "")
par(mfrow = c(1, 2))
boxplot(data$temp, xlab = "temp", main = "")
boxplot(data$atemp, xlab = "atemp", main = "")
par(mfrow = c(1, 1))
```

### Gęstość

```{r}
plot(density((data$count)), xlab = "Count", main = "")
plot(density((data$temp)), xlab = "temp", main = "")
plot(density((data$atemp)), xlab = "atemp", main = "")
barplot(table(data$season))
barplot(table(data$weather))
```

Oczywiście wszystkie te wykresy można wykonać również w `ggplot2`. Funkcje `geom_density`, `geom_hist` oraz `geom_bar`.

## Cały zbiór

```{r}
library(DataExplorer)
DataExplorer::plot_density(data)
DataExplorer::plot_boxplot(data, by = "count")
DataExplorer::plot_bar(data)
DataExplorer::plot_qq(data)
```

# Zależności

```{r}
library(ggplot2)
plot(data[1:48,]$datetime, data[1:48,]$count, main = "", ylab = "count", xlab = "date")
plot(data$atemp, data$windspeed)
cat("Współczynnik korelacji liniowej dla zmiennych atemp oraz windspeed", cor(data$atemp, data$windspeed))
```

Wykres zmiennej `atemp` oraz `windspeed` wygląda niemal jak losowy rozrzut punktów co świadczy, iż te zmienne raczej nie są od siebie zależne liniowo. Potwierdza to wartość współczynnika korelacji.

# Korelacje

```{r}
DataExplorer::plot_correlation(data[,-1])
```