---
title: "WUM - Projekt 2 - EDA"
author: "Konrad Komisarczyk, Mikołaj Malec, Patryk Wrona"
date: "5 maja 2020"
output:
  html_document:
    df_print: paged
    toc: true
    toc_float: true
    code_folding: show
    number_sections: true
---



```{r setup, include=FALSE}
options(stringsAsFactors = FALSE)

library(dplyr)
library(ggplot2)

knitr::opts_chunk$set(echo = TRUE, warning = FALSE)
```



# Analiza wstępna zbioru danych i opis

W niniejszym projekcie będziemy dokonywać klasteryzacji zbioru reigijnych ksiąg azjatyckich oraz biblijnych. Zagadnienie to wymaga więcej kreatywności niż zagadnienia regresji i klasyfikacji.

W tej cześci projektu, czyli Exploratory Data Analysis, postaramy się jak najbliżej przyjrzeć się zbiorowi danych i możliwości jakie ze sobą niesie.


Najpierw załadujmy zbiór danych:

```{r}
books <- readRDS("./books.RDS")
```

Spójrzmy na parę pierwszych obserwacji:

```{r}
head(books)
```

W pierwszej kolumnie znajdują się odpowiednie rozdziały z danej księgi - w tym przypadku z księgi Buddyzmu. W kolejnych kolumnach jest liczba wystąpień danego słowa w obserwacji będącej chapterem(rozdziałem) rozważanej księgi.

Sprawdzimy czy w zbiorze danych są jakieś braki (chociaż wątpię):

```{r}
sum(is.na(books))
```

Zatem w danych nie ma braków ni stąd ni zowąd - zbiory danych są dobrze zdefiniowane.

Sprawdźmy ile mamy ksiąg, a w nich rozdziałów:

```{r}
table(books$X)
dim(books) #
```

Mamy 8 ksiąg, 590 rozdziałów, a liczba unikalnych słówek(kolumn) to 8266, ponieważ nie liczymy pierwszej kolumny.

Poniżej przedstawiamy liczbę rozdziałów (obserwacji) dla każdej księgi tak jak występują one z wbiorze danych:

- Buddhism 46
- TaoTeChing 81
- Upanishad 162
- YogaSutra 189
- BookOfProverb 31
- BookOfEcclesiastes 12
- BookOfEccleasiasticus 50
- BookOfWisdom 19

Sprawdzimy czy księgi różnią się objętościowo:

```{r}
aux <- as.matrix(books[,2:ncol(books)])
# sumuje słowa w każdym rozdziale:
liczba_slow <- apply(aux, 1, sum)
hist(liczba_slow, breaks = 100, main = "Liczba slow w ksiegach", 
     xlab = "liczba slow",
     ylab = "czsstotliwosc")

```

Widać, że przeważają księgi, których rozdziały mają do 100 słów. Uwidacznia się również inna grupa - tych rozdziałów, które 200-400 słów. Być może będzie to cenna wskazówka w przyszłości.



# Problemy na drodze do klasteryzacji

Niestety **klasteryzacja na tak wysoce wymiarowym zbiorze danych nie jest dobrym pomysłem** - musimy w pewien sposób zagregować nasze dane i **zmniejszyć ich wymiar**, aby móc w 2. kamieniu milowym rozpocząć wstępne modelowanie.

Oczywiście istnieją banalne sposoby agregacji typu *zliczanie ilości słów* w rozdziałach ksiąg, albo obliczanie *średniej długości słowa*. Jednakże, chcielibyśmy poszukać tych mniej oczywistych przekształceń. Rozważymy:

- zliczanie liczby rzeczowników, czasowników, przymiotników i przysłówków
- zliczanie liczby słówek o zadanej emocji spośród 7 wybranych typów emocji

Tutaj tylko ładujemy przekształcone zbiory danych. Kod pomocny w celu wygenerowania ich jest w pliku *eda2.R*.

# Części mowy w poszczególnych księgach

W internecie łatwo znaleźć odpowiednie zbiory danych dotyczących słówek i odpowiadających im części mowy w języku angielskim. Odpowiednio zagregowaliśmy dane i otrzymaliśmy następujący rezultat:

```{r}
books2 <- readRDS("./speech_parts_aggregated.RDS")
head(books2, 10)
tail(books2, 10)
```

Na pierwszy rzut oka, w Buddhism nie ma za wiele przysłówków (adverb), a w BookOfWisdom jest ich procentowo więcej. 

Można również dostrzec, że w BookOfWisdom jest więcej słówek jako takich - te rozdziały są 'większe objętościowo'. Postaramy się wziąć to pod uwagę *w następnym kamieniu milowym*, a samo zliczanie słówek jest łatwe w porównaniu do zastosowanych w tym projekcie przekształceń danych.


# Emocje w poszczególnych księgach

W internecie znaleźliśmy zbiór słówek wraz z przyporządkowanym im emocjom. Niestety, zaledwie 10% słówek w naszych księgach miało zdefiniowane emocje - trudno się dziwić, w tych księgach są archaiczne słowa zazwyczaj nie analizowane w dzisiejszych czasach. Miejsmy nadzieję, że te 10% będzie reprezentatywne.

Odpowiednio zagregowaliśmy dane i otrzymaliśmy następujący rezultat:


```{r}
emotions <- readRDS("./emotions.RDS")
head(emotions, 20)
tail(emotions, 20)
```

Możemy zauważyć, że Księdze Buddyzmu emocje są wymieszane, natomiast w Księdze Mądrości dominuje emocja "happy", ale również "fear". W Księdze Mądrości pojawia się również 'disgust', której to emocji brakuje w Księdze Buddyzmu.


# Wnioski

W agregacji wzlędem emocji mamy 7 kolumn - na pierwszy rzut można było dostrzec różnice między Księgą Buddyzmu a Księgą Mądrości - być może dzieki takiemu przekształceniu danych będziemy mogli dokonać klasteryzacji.

W agregacji dotyczącej cześci mowy zamiast 8266 kolumn zostały nam tylko 4 - idealnie! :) 

Po sprawdzeniu że w zbiorze jest różnorodność jeśli chodzi o liczbę słów w danym rozdziale księgi, nie wykonywaliśmy wykresów np. 3D, na które przyjdzie czas w następnym kamieniu milowym. **Jeden krok do klasteryzacji może polegać na podziale ksiąg na małe i duże objętościowo** jednakże ważne jest aby nie korzystać z tego faktu przy używaniu przekształconego zbioru danych dla emocji i części mowy - oczywistym jest fakt, że przedstawiając typowy wykres 3D, księgi większe zazwyczaj będą miały więcej słów o danych emocjach, zatem będa bardziej oddalone od początku układu współrzędnych. Taki wykres dawałby złudną nadzieję, że te większe księgi są bardziej nacechowane emocjonalnie.

W następnym kamieniu milowym dotyczącym **inżynierii cech i wstępnego modelowania** postaramy się odpowiednio przeskalować księgi, aby emocje i cześci mowy były zdefiniowane np. na 50 albo 100 słów.

Oczywiście nic nie stoi na przeszkodzie, aby połączyć nasze 2 bardziej zaawansowane przekształcenia; przy klasteryzacji patrzeć zarówno na części mowy jak i emocje wzbudzające odpowiednie słowa zawarte w tekstach ksiąg. Możliwe, że efekt będzie pozytywny.

# Bibliografia/źródła

- (części mowy)[http://www.ashley-bovan.co.uk/words/partsofspeech.html]
- (emocje)[https://www.kaggle.com/iwilldoit/emotions-sensor-data-set/data]


# Oświadczenie

Potwierdzam samodzielność powyższej pracy oraz niekorzystanie przeze mnie z niedozwolonych źródeł.


