---
title: "Wstęp do uczenia maszynowego - lab 1"
author: "Jakub Kosterna"
date: "February 25, 2020"
output: html_document
---

```{r setup, include=FALSE}
knitr::opts_chunk$set(echo = TRUE)
```

# 1. Odczyt

```{r readingData}
setwd("/home/samba/kosternaj/Desktop/06ML/bank")
data <- read.csv("bank.csv", sep = ';')
```

Zobaczmy czy wszystko poszło zgodnie z planem.

```{r whatsThat}
library(DT)
datatable(data)
```

Wiwat! Jest Ok

# 2. Analiza

## 2.1)

Przyjrzyjmy się kolumnie "duration" - czasu w sekundach ostatniej konsultacji.
Wpierw zweryfikujmy rozkład zmiennej

```{r z1, message = F}
library(ggplot2)
duration <- data$duration

ggplot(data, aes(x = duration)) +
  geom_histogram()

print(paste("Mediana:", median(duration)))
print(paste("Średnia:", mean(duration)))
```

Jak widać przeważa czas trwania to kilku minut. Mediana to 3 minuty, a średnia niecałe 5. Rzadko kiedy rozmowa trwa dłużej niż 10 minut. Śladowy procent konsultacji przekroczył pół godziny. Ma sens? Ma.

## 2.2)

Może istnieje jakaś zależność między czasem rozmowy a wiekiem rozmówcy?

```{r z2a, message = F}
ggplot(data, aes(x = age, y = duration)) +
  geom_point() +
  geom_smooth()
```

Chyba nic ciekawego.
Co w kwestii stanu cywilnego?

```{r z2b, message = F}
ggplot(data, aes(x = age, y = duration)) +
  geom_point() +
  geom_smooth() +
  facet_grid(data$marital)
```

Tym bardziej nic ciekawego. Za wyjątkiem faktu, że żaden singiel po 70. się nie odezwał :O
Mnie jeszcze ciekawi jak to będzie jeżeli weźmie się pod uwagę subskrypcję lokaty terminowej

```{r z2c, message = F}
ggplot(data, aes(x = age, y = duration)) +
  geom_point() +
  geom_smooth() +
  facet_grid(data$marital ~ data$y)
```

Rozwodnicy w zależności od subskrypcji z wiekiem gadają coraz krócej jeśli ją mają i coraz dłużej w przeciwnym wypadku?
Niestety to chyba tylko kwestia małego zbioru danych.
Ale może dla większego zbioru...

```{r z2d, message = F}
dataFull <- read.csv("bank-full.csv", sep = ';')

ggplot(dataFull, aes(x = age, y = duration)) +
  geom_point() +
  geom_smooth() +
  facet_grid(dataFull$marital ~ dataFull$y)
```

Analiza większego zbioru danych wykazała, że tak jak dla nie-subskrybentów zależności nie ma...
to subskrybujący rozwodnicy z wiekiem gadają coraz krócej, a subskrybujący single - coraz dłużej!
Czyli samotni z wiekiem potrzebują więcej i więcej drugiego człowieka, a rozwodnicy mają go coraz bardziej dość - znowu bez zaskoczeń

Kolumna *campaign* mówi nam o liczbie wszystkich konsultacji danego klienta.
Sprawdźmy czy ci którzy ostatni przeprowadzili dłuższą rozmowę, częściej komunikują się z firmą.

```{r z2e, message = F}
ggplot(data, aes(x = campaign, y = duration)) +
  geom_jitter() +
  geom_smooth()
```

geom_smooth mówi że delikatnie więcej konsultacji <-> krótsza ostatnia rozmowa, ale w sumie kwestia sekund, więc...
Weźmy jeszcze pod uwagę stan cywilny

```{r z2f, message = F}
ggplot(data, aes(x = campaign, y = duration, color = marital)) +
  geom_jitter() +
  geom_smooth()
```

Z singlami jest coś nie tak. Sprawdźmy duży zbiór danych.

```{r z2g, message = F}
ggplot(dataFull, aes(x = campaign, y = duration, color = marital)) +
  geom_jitter() +
  geom_smooth()
```

... jak widać geom_smooth() potrafi zaszaleć dla zbyt małego zbioru.
Im więcej danych, tym daleko idące wnioski z przypadku ubogiego zbioru idą w zapomnienie :-(
