---
title: "Praca Domowa 1"
author: "Aleksander Podsiad"
date: "09.03.2020"
output: 
  html_document:
    df_print: paged
    toc: true
    toc_float: true
    code_folding: hide
    number_sections: true
---

```{r setup, include=FALSE}
knitr::opts_chunk$set(echo = TRUE, warning = FALSE, message = FALSE)
```

# Wstęp do analizy

Zbiór danych dotyczy wyników badań pod kątem chorób serca pacjentów z Cleveland.

## Opis zmiennych

* age -	integer -	age of patient
* sex -	integer -	1=male; 0=female
* cp -	integer -	chest pain type: 1=typical angina; 2=atypical angine; 3=non-anginal pain; 4=asymptomatic
* trestbps -	integer -	resting blood pressure (mm Hg)
* chol -	integer -	serum cholestrol (mg/dl)
* fbs -	integer -	fasting blood sugar: 1 if > 120 mg/dl; 0 otherwise
* restecg -	integer -	resting electrocardiographic results: 0=normal; 1=having ST-T wave abnormality; 2=showing probable or definite left        ventricular hypertrophy
* thalach -	integer -	maximum heart rate achieved
* exang -	integer -	exercise induced angina: 1=yes; 0=no
* oldpeak -	float -	ST depression induced by exercise relative to rest
* slope -	integer -	the slope of the peak exercise ST segment: 1=upsloping; 2=flat; 3=downsloping
* ca -	integer -	number of major vessels (0-3) colored by flourosopy
* thal -	integer -	3=normal; 6=fixed defect; 7=reversable defect
* num -	integer -	predicted attribute; 0=HEART DISEASE; 1=NO HEART DISEASE

## Summary

Ładowanie pakietów i wstępna eksploracja danych:

```{r}
library(DataExplorer)
library(dplyr)
library(ggplot2)
data <- read.csv("heart_disease_dataset.csv")
summary(data)
```

Summary wykazuje niepokojące wartości dla thal i ca. Są to zmienne dyskretne, więc zostaną zastąpione przez modę (nie jest dużo rekordów z brakami danych). Następnie wyczyszczę tabelę i poprawię zmienne dyskretne, dla których określanie rozkładów i średnich nie ma sensu.

```{r}
data[data$ca < 0, "ca"] <- 0
data[data$thal < 0, "thal"] <- 3

data1 <- data

data <- data %>%
  mutate(sex = case_when(
    sex == 1 ~ "male",
    sex == 0 ~ "female")) %>% 
  mutate(cp = case_when(
    cp == 1 ~ "typical angina",
    cp == 2 ~ "atypical angine",
    cp == 3 ~ "non-anginal pain",
    cp == 4 ~ "asymptomatic")) %>% 
  mutate(restecg = case_when(
    restecg == 0 ~ "normal",
    restecg == 1 ~ "ST-T wave abnormality",
    restecg == 2 ~ "ventricular hypertrophy")) %>% 
  mutate(exang = case_when(
    exang == 1 ~ "yes",
    exang == 0 ~ "no")) %>%  
  mutate(slope = case_when(
    slope == 1 ~ "upsloping",
    slope == 2 ~ "flat",
    slope == 3 ~ "downsloping")) %>% 
  mutate(thal = case_when(
    thal == 3 ~ "normal", 
    thal == 6 ~ "fixed defect", 
    thal == 7 ~ "reversable defect")) %>% 
  mutate(num = case_when(
    num == 0 ~ "HEART DISEASE", 
    num == 1 ~ "NO HEART DISEASE")) %>% 
  mutate(fbs = case_when(
    fbs == 1 ~ "> 120 mg/dl",
    fbs == 0 ~ "<= 120 mg/dl")) %>% 
  mutate(ca = case_when(
    ca == 0 ~ "0",
    ca == 1 ~ "1",
    ca == 2 ~ "2",
    ca == 3 ~ "3"))
```

# Rozkłady zmiennych

## Wiek

```{r}
ggplot(data, aes(x=age)) + 
    geom_histogram(aes(y=..density..),    
                   bins=24,
                   colour="black", fill="white") +
    geom_density(alpha=.2, fill="#FF6666")  

```

## Stężenie cholesterolu

```{r}
ggplot(data, aes(x=chol)) + 
    geom_histogram(aes(y=..density..),    
                   bins=30,
                   colour="black", fill="white") +
    geom_density(alpha=.2, fill="#FF6666")

```

## Obniżenie odcinka ST

```{r}
ggplot(data, aes(x=oldpeak)) + 
    geom_histogram(aes(y=..density..),    
                   bins=20,
                   colour="black", fill="white") +
    geom_density(alpha=.2, fill="#FF6666")
```

## Maksymalne osiągnięte tętno

```{r}
ggplot(data, aes(x=thalach)) + 
    geom_histogram(aes(y=..density..),    
                   bins=30,
                   colour="black", fill="white") +
    geom_density(alpha=.2, fill="#FF6666")
```

## Spoczynkowe ciśnienie krwii

```{r}
ggplot(data, aes(x=trestbps)) + 
    geom_histogram(aes(y=..density..),    
                   bins=25,
                   colour="black", fill="white") +
    geom_density(alpha=.2, fill="#FF6666")
```

# Wykresy dla zmiennych dyskretnych

```{r}
plot_bar(data, ncol = 2)
```

# Wykresy Q-Q

```{r}
plot_qq(data)
```

# Wykresy korelacji zmiennych

Korelacja zmiennych dla niezmodyfikowanej ramki danych

```{r}
plot_correlation(data1)
```



## Korelacja zmiennych ciągłych

```{r}
plot_correlation(data, type = "continuous")
```

## Korelacja zmiennych dyskretnych

```{r}
plot_correlation(data, type = "discrete", cor_args = list("use" = "pairwise.complete.obs"), theme_config = list(legend.position = "bottom", axis.text.x = element_blank()))
```

# Wykresy skrzynkowe

## Względem płci

```{r}
plot_boxplot(data, by = "sex", ncol = 2)
```

## Względem przewidywania choroby serca

```{r}
plot_boxplot(data, by = "num", ncol = 2)
```

## Względem wieku

```{r}
plot_boxplot(data, by = "age", ncol = 2)
```

# Wnioski i zależności

Pakiet Data_explorer pozwala na automatyczne wygenerowanie raportu i zautomatyzowanie analizy danych (w pewnym stopniu).
Raport jest świetnym narzędziem do rozpoczęcia analizy zbioru danych. Pozwala uchwycić najważniejsze zależności i skierować wysiłki w odpowiednią stronę. Jednak posiada on kilka wad: nie jest w stanie poprawnie rozróżnić zmiennych dyskretnych od ciągłych i zauważyć oczywistych braków/błędów w danych. Jednak przy odpowiedniej modyfikacji zbioru da się wyciągnąć pewne zależności i ciekawostki ze zbioru.

Z eksploracji danych możemy wysnuć następujące wnioski:

* ludzie starsi mają niższe tętno ale wyższe ciśnienie krwii
* ludzie z chorobą serca mają wyższe ciśnienie krwii
* ludzie bez choroby serca mają mniejsze obniżenie odcinka ST (po ćwiczeniach względem stanu spoczynku)
* nie ma większych różnic w stanie zdrowia związanych z płcią
* występuje zależność (korelacja) między bólem klatki piersiowej (asymptomatic) a chorobą serca
* występuje zależność między nachyleniem odcinka ST oraz jego obniżeniem po ćwiczeniach