---
title: "Praca Domowa 6"
author: "Aleksander Podsiad"
output:
  html_document:
    df_print: paged
    toc: true
    code_folding: show
    number_sections: false
---

```{r setup, include=FALSE}
library(rgl)
knitr::opts_chunk$set(echo = TRUE)
knitr::opts_chunk$set(warning = FALSE)
knitr::opts_chunk$set(cache = TRUE)
knitr::opts_chunk$set(message = FALSE)
knitr::knit_hooks$set(webgl = hook_webgl)
```

```{r}
library(tidyverse)
library(cluster)
library(factoextra)
library(genie)
library(ggplot2)
library(NbClust)
library(clValid)
```

## Przygotowanie danych

### Wczytywanie danych

```{r}
clustering_R3 <- read_csv("clustering_R3.csv")
```

### Normalizacja danych

```{r}
clustering_R3s <- as.data.frame(scale(clustering_R3))
```

### Wykres

```{r,  webgl=TRUE}
plot3d(clustering_R3s$X1, clustering_R3s$X2, clustering_R3s$X3, 
       type="p", xlab = "x", ylab="y", zlab = "z", size=3, aspect = FALSE)
```

* Wykres jest interaktywny. Proszę przeciągnąć myszką po modelu 3D. 
* Scroll pozwala na przybliżanie i oddalanie obiektu.

### Macierz odległości

Przydatna w metodach hierarchicznych.

```{r}
d <- dist(clustering_R3s)
```

## Wyznaczanie liczby klastrów 

Wyznaczam liczbę klastrów za pomocą funkcji NbClust stosującej 30 różnych metryk oceny jakości klastrów i wybierającej najlepszą liczbę skupień na podstawie wyboru największej liczby z nich.

```{r}
nclust <- NbClust(data = clustering_R3s, method = "complete")
nclust$Best.nc
```

Najlepszą liczbą klastów jest zatem **4**.

## Klastrowanie

### Metoda aglomeracyjna

Algorytm "complete" jako dystans między klastrami przyjmuje maksymalną odległość między dwoma punktami z tych klastrów.

```{r}
set.seed(1234)
clusters1 <- as.factor(cutree(hclust(d, method = "complete"), 4))
clustering_s1 <- cbind(clustering_R3s, clusters1)
```

### Wykres

```{r, webgl=TRUE}
plot3d(clustering_s1$X1, clustering_s1$X2, clustering_s1$X3, 
       col = clustering_s1$clusters1, 
       type="p", xlab = "x", ylab="y", zlab = "z",
       size=3, aspect = FALSE)
```


### Algorytm genie

Metoda ta jest zmodyfikowaną wersją klastrowania hierarchicznego.

```{r}
set.seed(1234)
clusters2 <- as.factor(cutree(hclust2(d), 4))
clustering_s2 <- cbind(clustering_R3s, clusters2)
```

### Wykres

```{r, webgl=TRUE}
plot3d(clustering_s2$X1, clustering_s2$X2, clustering_s2$X3,
       col = clustering_s2$clusters2, 
       type="p", xlab = "x", ylab="y", zlab = "z",
       size=3, aspect = FALSE)
```

## Porównanie metod

Do porównania jakości klastrowania używam trzech metryk/indeksów:

 * silhouette - miara tego jak obiekt w klastrze jest "bliski" do innych obiektów z tego klastra w porównaniu do obiektów z innych klastrów. Przyjmuje wartości od -1 do 1 i powinna być jak największa.
 * dunn - indeks Dunna jest stosunkiem najmniejszej odległości pomiędzy obserwacjami nie w tym samym klastrze do największej odległości wewnątrz klastra. Indeks Dunna ma wartość od zera do nieskończoności i powinien być maksymalizowany. 
 * connectivity - łączność wskazuje na stopień powiązania klastrów, określony przez k-najbliższych sąsiadów. Łączność przyjmuje wartości od zera do nieskończoności i powinna być zminimalizowana. 

```{r}
compl_res_sil <- mean(silhouette(as.numeric(clustering_s1$clusters1), dist = d)[,3])
compl_res_dunn <- dunn(distance = d, clusters = as.numeric(clustering_s1$clusters1))
compl_res_con <- connectivity(distance = d, clusters = as.numeric(clustering_s1$clusters1))
```

```{r}
gen_res_sil <- mean(silhouette(as.numeric(clustering_s2$clusters2), dist = d)[,3])
gen_res_dunn <- dunn(distance = d, clusters = as.numeric(clustering_s2$clusters2))
gen_res_con <- connectivity(distance = d, clusters = as.numeric(clustering_s2$clusters2))
```

```{r}
set1 <- c("silhouette" = compl_res_sil, "dunn" = compl_res_dunn, "connectivity" = compl_res_con)
set2 <- c("silhouette" = gen_res_sil, "dunn" = gen_res_dunn, "connectivity" = gen_res_con)
results <- bind_rows(set1, set2)
results <- bind_cols("method" = c("complete aglomerative", "genie method"), results)
knitr::kable(results)
```


## Podsumowanie

Algorytm genie daje dużo lepsze wyniki w indeksie Dunna oraz w łączności kalstrów. Miara silhouette jest tutaj tylko trochę lepsza względem zwykłej metody aglomeracyjnej.
Jednak decydującym czynnikiem, który przekonał mnie do uznania wyższości tej metody nad zwykłą aglomeracyjną, jest aspekt estetyczno-wizualny. Z punktu widzenia człowieka podział ten ma po prostu większy sens. Skłania mnie to również do refleksji nad skutecznością miary silhouette i utwierdza w przekonaniu, że należy porównywać metody używając więcej niż jednej miary sukcesu.
