---
title: "PD0"
author: "Dawid Przybyliński"
date: "2/25/2020"
output: html_document
---

```{r setup, include=FALSE}
knitr::opts_chunk$set(echo = TRUE)
data <- read.csv("/home/samba/przybylinskid/WUM/bank.csv", sep = ";")
library(ggplot2)
```

# EDA kolumny numerycznej wiek w danych klientów bankowych, korzystając z języka R

## 1. Badanie rozkładu zmiennej:

### Stworzenie histogramu:

```{r}
ggplot(data=data) + 
  geom_histogram(aes(x=data$age,y=..density..), breaks=seq(15,90,5), fill='#6197ed', col='black') +
  geom_density(aes(x=data$age,y=..density..)) +
  labs(title = "Histogram wieku klientów wraz z krzywą gęstości") +
  xlab("wiek") +
  ylab("liczność") +
  theme_bw()

```

## 2. Korelacja z innymi zmiennymi 

### Histogram wieku po podziale na to czy klient jest żonaty/zamężny, stanu wolnego, czy też rozwiedziony/owdowiały:

```{r}
ggplot(data=data, aes(x = age)) +
  geom_histogram(breaks=seq(10,90,5), fill='#6197ed', col='black') +
  facet_wrap(~ marital, ) +
  theme_bw() +
  xlab("wiek") +
  ylab("liczność")
```

### Boxplot wieku w zależności od edukacji:

```{r}
ggplot(data, aes(x=as.factor(education), y=age)) + 
  geom_boxplot(fill="slateblue", alpha=0.2) + 
  xlab("edukacja") +
  ylab("wiek") +
  theme(text = element_text(size=14))
```

## 3. Wnioski
 - Najwięcej klientów banku jest w przedziale wiekowym 30-35 lat,
 - Trend ten jest zachodzi zarówno dla singli, jak i osób żonatych/zamężnych,
 - Osoby z podstawowym wykształceniem stanowią najliczniejszą grupę klientów.
 
 
 


