---
title: "WUM PD 1"
author: "Piotr Piątyszek"
output: html_document
---

```{r setup, include=FALSE}
knitr::opts_chunk$set(echo = FALSE)
knitr::opts_chunk$set(fig.width = 10)
knitr::opts_chunk$set(fig.height = 8)
knitr::opts_chunk$set(warning  = FALSE)
knitr::opts_chunk$set(message  = FALSE)
```

# Ładowanie danych
```{r, echo=TRUE}
library(dplyr)
library(ggplot2)
library(DataExplorer)
data <- read.csv("./bank_marketing_dataset.csv")
```

# Struktura ramki
```{r}

plot_intro(data)
```

# Rozkład zmiennych kategorycznych
```{r}
plot_bar(data)
```

# Rozkład zmiennych numerycznych
```{r}
plot_density(data)
```

# Macierz korelacji dla zmiennych numerycznych
```{r}
plot_correlation(data, type="continuous")
```

# Macierz korelacji dla wszystkich zmiennych
```{r}
plot_correlation(data, type="all")
```

Zauważmy, że część wysokich wyników dla zmiennych kategorycznych wynika z tego, że zmienne przyjmują niską liczbę wartości, w szczególności 2 lub 3.

# Przeanalizujmy wybrane zależności zmiennych

## Zmienne previous i pdays
```{r}
ggplot(data, aes(x = previous, y = pdays)) +
  geom_jitter(width=0.5, height=0)

```
Pomimo wysokiego wskaźnika korelacji, trudno tutaj znaleźć zależność obu zmiennych.

## Zmienne poutcome i pdays
```{r}
ggplot(data, aes(x = poutcome, y = pdays)) +
  geom_boxplot()
```

Można zauważyć, że jeśli ostatnia rozmowa odbyła się niedawno, to jest znacznie bardziej pradopodobne odniesienie sukcesu.

## Automatyczny raport

DataExplorer posiada funkcję generującą automatyczne raporty. Ma ona swoja wady, wykresy często są nieczytelne i przedstawiają tylko podstawowe wykresy. Ale stanowi to doskonałe narzędzie to wstępnej analizy i naprowadzenia nas na następne cele.

