---
title: "Projekt 1"
subtitle: "Kamień milowy 1 - eksploracja danych"
author: "Martyna Majchrzak, Agata Makarewicz, Renata Rólkiewicz"
date: "16 03 2020"
output: html_document
---

```{r setup, include=FALSE}
knitr::opts_chunk$set(echo = FALSE, warning = FALSE, message = FALSE)
library(dplyr)
library(ggplot2)
library(DataExplorer)
library(gridExtra)
```

## Wprowadzenie 

Poniższa analiza eksploracyjna dotyczy [zbioru danych](https://datahub.io/machine-learning/breast-w#data-cl) zawierającego informacje na temat przypadków raka piersi u kobiet z Wisconsin, USA.

```{r data}
# wczytanie zbioru danych 
data_breast <- read.csv("breast-w_csv.csv", sep=",")

knitr::kable(head(data_breast), caption = "Tab.1. Fragment ramki danych")
```

Zobaczmy najpierw co oznaczają poszczególne zmienne:

- 1 - Clump_Thickness	- określa czy komórki są jedno- / wielowarstwowe	
- 2 - Cell_Size_Uniformity - jednorodność wielkości komórek
- 3 - Cell_Shape_Uniformity	- jednorodność kształtu komórek
- 4 - Marginal_Adhesion	- przyleganie do siebie komórek poza nabłonkiem	
- 5 - Single_Epi_Cell_Size (Single Epithelial Cell Size)- określa, czy komórki nabłonka są znacznie powiększone
- 6 - Bare_Nuclei	- stosunek liczby komórek otoczonych cytoplazmą do pozostałych
- 7 - Bland_Chromatin	-	określa "teksturę" jądra
- 8 - Normal_Nucleoli	- odkreśla czy jądra komórek są małe i ledwo widoczne czy większe i liczniejsze
- 9 - Mitoses -	poziom aktywności mitotycznej (reprodukcji komórek)
- 10 - Class - nasz target, informuje o tym czy rak jest złośliwy czy nie

Źródło:

https://sites.google.com/a/googlesciencefair.com/science-fair-2012-project-64a91af142a459cfb486ed5cb05f803b2eb41354-1333130785-87/observations

```{r data2}
knitr::kable(summary(data_breast), caption = "Tab.2. Statystyki danych")
```

## Rozkłady zmiennych

Zacznijmy od sprawdzenia struktury naszych danych. 

```{r str}
str(data_breast)
```

Jedyną zmienną kategoryczną w naszych danych jest nasza zmienna celu, czyli Class.

```{r target}
# rozkład zmiennej celu
plot_bar(data_breast)
```

Pozostałe zmienne są dyskretne (liczby od 1 do 10), zobaczmy zatem ich rokłady.

```{r density, fig.height=4, fig.width=8}

plot1 <- ggplot(data_breast, aes(x=data_breast$Bare_Nuclei)) +
   geom_histogram(aes(y=..density..),colour="black",fill="lightblue", bins=10) +
   geom_density(aes(y=..density..), colour = "black", size=1)+
   labs(x = "Bare_Nuclei", y = "Density")+
   scale_x_continuous(breaks = c(1:10))

plot2 <- ggplot(data_breast, aes(x=data_breast$Bland_Chromatin)) +
   geom_histogram(aes(y=..density..),colour="black",fill="lightblue", bins=10) +
   geom_density(aes(y=..density..), colour = "black", size=1)+
   labs(x = "Bland_Chromatin", y = "Density")+
   scale_x_continuous(breaks = c(1:10))

plot3 <- ggplot(data_breast, aes(x=data_breast$Cell_Shape_Uniformity)) +
   geom_histogram(aes(y=..density..),colour="black",fill="lightblue", bins=10) +
   geom_density(aes(y=..density..), colour = "black", size=1)+
   labs(x = "Cell_Shape_Uniformity", y = "Density")+
   scale_x_continuous(breaks = c(1:10))

plot4 <- ggplot(data_breast, aes(x=data_breast$Cell_Size_Uniformity)) +
   geom_histogram(aes(y=..density..),colour="black",fill="lightblue", bins=10) +
   geom_density(aes(y=..density..), colour = "black", size=1)+
   labs(x = "Cell_Size_Uniformity", y = "Density")+
   scale_x_continuous(breaks = c(1:10))

plot5 <- ggplot(data_breast, aes(x=data_breast$Clump_Thickness)) +
   geom_histogram(aes(y=..density..),colour="black",fill="lightblue", bins=10) +
   geom_density(aes(y=..density..), colour = "black", size=1)+
   labs(x = "Clump_Thickness", y = "Density")+
   scale_x_continuous(breaks = c(1:10))

plot6 <- ggplot(data_breast, aes(x=data_breast$Marginal_Adhesion)) +
   geom_histogram(aes(y=..density..),colour="black",fill="lightblue", bins=10) +
   geom_density(aes(y=..density..), colour = "black", size=1)+
   labs(x = "Marginal_Adhesion", y = "Density")+
   scale_x_continuous(breaks = c(1:10))

plot7 <- ggplot(data_breast, aes(x=data_breast$Mitoses)) +
   geom_histogram(aes(y=..density..),colour="black",fill="lightblue", bins=10) +
   geom_density(aes(y=..density..), colour = "black", size=1)+
   labs(x = "Mitoses", y = "Density")+
   scale_x_continuous(breaks = c(1:10))

plot8 <- ggplot(data_breast, aes(x=data_breast$Normal_Nucleoli)) +
   geom_histogram(aes(y=..density..),colour="black",fill="lightblue", bins=10) +
   geom_density(aes(y=..density..), colour = "black", size=1)+
   labs(x = "Normal_Nucleoli", y = "Density")+
   scale_x_continuous(breaks = c(1:10))

plot9 <- ggplot(data_breast, aes(x=data_breast$Single_Epi_Cell_Size)) +
   geom_histogram(aes(y=..density..),colour="black",fill="lightblue", bins=10) +
   geom_density(aes(y=..density..), colour = "black", size=1)+
   labs(x = "Single_Epi_Cell_Size", y = "Density")+
   scale_x_continuous(breaks = c(1:10))
grid.arrange(plot1,plot2, ncol=2)
grid.arrange(plot3,plot4, ncol=2)
grid.arrange(plot5,plot6, ncol=2)
grid.arrange(plot7,plot8, ncol=2)
plot9

```

```{r boxplot, fig.height=10, fig.width=10}
plot_boxplot(data_breast, by = "Class", title="Boxploty względem Class", ncol = 3)
```

## Korelacje między zmiennymi 

```{r correlation, fig.height=10, fig.width=10}
plot_correlation(data_breast[complete.cases(data_breast),], title = "Korelacje między zmiennymi")

```

## Zależności między zmiennymi 

```{r dependencies}
# plot(data_breast$Cell_Size_Uniformity, data_breast$Cell_Shape_Uniformity, main = "", ylab = "Size", xlab = "Shape")

ggplot(data_breast, aes(x=Cell_Size_Uniformity, y=Cell_Shape_Uniformity)) +
  geom_point() +
  geom_smooth()+
   scale_x_continuous(breaks = c(1:10))

ggplot(data_breast, aes(y=Cell_Shape_Uniformity,
                        group=Cell_Size_Uniformity,
                        x=Cell_Size_Uniformity))+
  geom_boxplot()+
   scale_x_continuous(breaks = c(1:10))

ggplot(data_breast, aes(y=Clump_Thickness,
                        group=Cell_Size_Uniformity,
                        x=Cell_Size_Uniformity))+
  geom_boxplot()+
   scale_x_continuous(breaks = c(1:10))
```

```{r, fig.height=4, fig.width=8}
plot_1 <- ggplot(data_breast, aes(x=Cell_Shape_Uniformity, fill=Class))+
  geom_density(alpha=0.4)+
   scale_x_continuous(breaks = c(1:10))
plot_2 <- ggplot(data_breast, aes(x=Cell_Size_Uniformity, fill=Class))+
  geom_density(alpha=0.4)+
   scale_x_continuous(breaks = c(1:10))
grid.arrange(plot_1, plot_2,ncol=2)

```
