---
title: "PD1"
author: "Hanna Zdulska"
date: "3/4/2020"
output:
  html_document:
    df_print: paged
    toc: true
    toc_float: true
    number_sections: true
---

```{r setup, include=FALSE}
knitr::opts_chunk$set(echo = TRUE, warning = FALSE)
options(stringsAsFactors = FALSE)
library(DataExplorer)
library(ggplot2)
library(patchwork)
library(dplyr)
```

# Zbiór
Do analizy posłuży nam zbiór irish ze strony [!openml](https://www.openml.org/d/451)

Irish Educational Transitions Data
Data on educational transitions for a sample of 500 Irish schoolchildren aged 11 in 1967. The data were collected by Greaney and Kelleghan (1984), and reanalyzed by Raftery and Hout (1985, 1993).

## Attribute information

* Sex: 1=male; 2=female.
* DVRT (Drumcondra Verbal Reasoning Test Score).
* Educational level attained
* Leaving Certificate. 1 if Leaving Certificate not taken; 2 if taken.
* Prestige score for father's occupation (calculated by Raftery and Hout, 1985).
* Type of school: 1=secondary; 2=vocational; 9=primary terminal leaver.

```{r}
dane <- read.csv("./irish.csv")
head(dane) %>% knitr::kable()
```


Zauważmy, iż Educational_level jest uszczegółowieniem kolumny Type_school. 
```{r}
unique(dane[,c('Educational_level', 'Type_school')]) %>% arrange(Type_school)
```


```{r}
# przekształćmy na factory
dane$Sex <- as.factor(dane$Sex)
dane$DVRT <- as.numeric(dane$DVRT)
dane$Educational_level <- as.factor(dane$Educational_level)
dane$Leaving_Certificate <- as.factor(dane$Leaving_Certificate)
dane$Prestige_score <- as.numeric(as.character(dane$Prestige_score))
dane$Type_school <- as.factor(dane$Type_school)
summary(dane) %>% knitr::kable()
```

# Analiza
## Histogramy

```{r}
DataExplorer::plot_histogram(dane)
```


W przypadku Prestige_score dużo nam to nie mówi, ale DVRT nieco przypomina rozkład normalny, czego moglibyśmy sie spodziewać - DVRT jest testem standaryzowanym.

## Boxploty

```{r}
DataExplorer::plot_boxplot(dane, by = "Leaving_Certificate")
ggplot(dane, aes(y = DVRT, color = Leaving_Certificate)) + geom_boxplot() + facet_grid(Sex~Type_school) + ggtitle("Boxplot DVRT w zależności od certyfikatu i typu szkoły")
```


Z drugiego plotu jasno wynika, iż nie ma osób, które byłyby w kat. primary_terminal_leaver i otrzymałyby certyfikat(co wydaje się być oczywiste, bo trudno nie ukończyć szkoły, a dostać certyfikat). W obu przypadkach osoby, które średnio uzyskały wyższy wynik na DVRT dostały certyfikat.

Widać również pewną różnicę pomiędzy płciami - mężczyżni, który otrzymali certyfikat osiągnęli również średnio wyższe wyniki niż kobiety, które również otrzymały certyfikat.

## Scatter plot

```{r}
clean_dane <- dane[!is.na(dane$Prestige_score),]
ggplot(clean_dane, aes(x= Prestige_score, y = DVRT, color = Leaving_Certificate)) + geom_point() + geom_smooth()
cat("Współczynnik korelacji liniowej dla zmiennych DVRT oraz Prestige_score", cor(clean_dane$DVRT, clean_dane$Prestige_score))
```

```{r}
ggplot(dane, aes(x= Prestige_score, y = DVRT, color = Leaving_Certificate)) + geom_point() + facet_wrap(~Type_school)
```


Znaczna część certyfikatów leży w rękach uczniów z type_school secondary, którzy osiągneli wyższe wyniki niż rówieśnicy.


## Rozkłady zmiennych ciągłych

```{r}
d1 <- DataExplorer::plot_density(dane)

d3 <- ggplot(dane, aes(x = DVRT, color = Leaving_Certificate)) + geom_density()
d4 <- ggplot(dane, aes(x = Prestige_score, color = Leaving_Certificate)) + geom_density()
(d3 + d4)

ggplot(dane, aes(x=DVRT, color = Leaving_Certificate)) + geom_density() + facet_wrap(~Educational_level)
```


Przy wynikach DVRT - prawie rozkład normalny. Z ostatniego wykresu można zauważyć, iż tylko osoby z trzech kategorii dostały certyfikat. Przyjrzyjmy sie temu bliżej:

```{r}
df <- dane[, c("Leaving_Certificate", "Educational_level")]
ggplot(df, aes(x=Leaving_Certificate, fill = Educational_level)) + geom_bar() 
```


Jest to bardzo jasne rozgraniczenie, które wynika to najprawdopodobniej z metodyki badania - cerftyfikat mogły na przykład dostać osoby spełniające konkretne warunki dotyczące poziomu edukacji.

## Korelacje

```{r}
DataExplorer::plot_qq(dane)
DataExplorer::plot_correlation(dane[,-3])
colnames(dane)
```

Jak w przypadku boxplotów - DVRT nieco przypomina rozkład normalny.
W korelacjach widać, iż silniej skorelowane są czynniki takie jak wyższy poziom edukacji(Type_school_secondary), otrzymanie certyfikatu oraz wynik DVRT. Ujemnie skorelowany jest niższy poziom edukacji(type_school_vocational), nieuzyskanie certyfikatu oraz wynii DVRT.

# Podsumowanie zbioru

Nie ma co tu dużo pisać - osoby, które otrzymały leaving certificate, mają wyższe wykształcenie(na tle reszty, zbiór dotyczny 11-latków) osiągają średnio wyższe wyniki z DVRT. Nie ma wielkich różnic na tle płci. Strona źródłowa twierdzi, iż targetem jest Leaving_certificate, jednak wydaje sie być to mylne, biorąc pod uwagę, iż można to przewidzieć prostym if statmentem dotycznącym poziomu edukacji. Sądzę, że znaczenie bardziej interesującym problemem jest przewidzenie wyniku z DVRT.

# Ocena biblioteki DataExplorer

```{r}
#DataExplorer::create_report(dane)
```

DataExplorer to przydatne i intuicyjne narzędzie. Mnóstwo rzeczy wykonuje za nas, nie jest jednak idealne, gdy chcemy badać dogłębniej zbiór - nie pozwoli nam na maniupluacje wykresami, tak jak pozwala na to ggplot2 bądź jakakolwiek inna biblioteka graficzna, co więcej same funkcje bazujące na ggplocie nie pozwalają na to, co moim zdaniem jest ogromną wadą. Można natomiast prosto wygenerować raport i z niego dopiero zobaczyć czemu można by sie przyjrzeć. Przy większej ilości danych staje się jednak bezużyteczny ze względu na nieczytelność.

